<!DOCTYPE html>
<html lang="pt-BR">

<head>
	<title>Equipe PlusUltra</title>

	<!-- Meta -->
	<meta charset="utf-8">
	<meta http-equiv="X-UA-Compatible" content="IE=edge">
	<meta name="viewport" content="width=device-width, initial-scale=1.0">

	<meta name="description" content="Bootstrap 4 Template For Software Startups">
	<meta name="author" content="Xiaoying Riley at 3rd Wave Media">
	<link rel="shortcut icon" href="assets/images/alligabot.png">

	<!-- Google Font -->
	<link href="https://fonts.googleapis.com/css?family=Poppins:300,400,500,600,700&display=swap" rel="stylesheet">

	<!-- FontAwesome JS-->
	<script defer src="assets/fontawesome/js/all.min.js"></script>

	<!-- Plugins CSS -->
	<link rel="stylesheet" href="//cdnjs.cloudflare.com/ajax/libs/highlight.js/9.15.2/styles/atom-one-dark.min.css">
	<link rel="stylesheet" href="assets/plugins/simplelightbox/simple-lightbox.min.css">

	<!-- Theme CSS -->
	<link id="theme-style" rel="stylesheet" href="assets/css/theme.css">

	<!-- Padrão markdown -->
	<link id="theme-style" rel="stylesheet" href="assets/css/marke.css">

</head>

<body class="docs-page">
	<header class="header fixed-top">
		<div class="branding docs-branding">
			<div class="container-fluid position-relative py-2">
				<div class="docs-logo-wrapper">
					<button id="docs-sidebar-toggler" class="docs-sidebar-toggler docs-sidebar-visible me-2 d-xl-none"
						type="button">
						<span></span>
						<span></span>
						<span></span>
					</button>
					<div class="site-logo"><a class="navbar-brand" href="docs-page.html"><img class="logo-icon me-2"
								src="assets/images/alligabot.png" alt="logo"><span class="logo-text">Alliga<span
									class="text-alt">Bot</span></span></a></div>
				</div>
				<!--//docs-logo-wrapper-->
				<div class="docs-top-utilities d-flex justify-content-end align-items-center"
					style="float: right; margin-right: 15px;">

					<!--//social-list-->
					<a href="./page-slowBros.html" class="btn btn-primary d-none d-lg-flex">Equipe Slowbros</a>
				</div>

				<div class="docs-top-utilities d-flex justify-content-end align-items-center"
					style="float: right; margin-right: 15px;">

					<!--//social-list-->
					<a href="./page-plusUltra.html" class="btn btn-primary d-none d-lg-flex">Equipe PlusUltra</a>
				</div>

				<div class="docs-top-utilities d-flex justify-content-end align-items-center"
					style="float: right; margin-right: 15px;">

					<!--//social-list-->
					<a href="./page-capivaras.html" class="btn btn-primary d-none d-lg-flex">Equipe Capivaras</a>
				</div>
				<!--//docs-top-utilities-->
			</div>
			<!--//container-->
		</div>
		<!--//branding-->
	</header>
	<!--//header-->

	<div class="docs-wrapper">
		<div id="docs-sidebar" class="docs-sidebar">
			<div class="top-search-box d-lg-none p-3">
				<form class="search-form">
					<input type="text" placeholder="Search the docs..." name="search" class="form-control search-input">
					<button type="submit" class="btn search-btn" value="Search"><i class="fas fa-search"></i></button>
				</form>
			</div>
			<nav id="docs-nav" class="docs-nav navbar">
				<ul class="section-items list-unstyled nav flex-column pb-3">
					<li class="nav-item section-title"><a class="nav-link scrollto active" href="#section-1"><span
								class="theme-icon-holder me-2"><i class="fas fa-map-signs"></i></span>Gerenciamento</a></li>
					<li class="nav-item"><a class="nav-link scrollto" href="#item-1-1">Sprint 0</a></li>
					<li class="nav-item"><a class="nav-link scrollto" href="#item-1-2">Sprint 1</a></li>
					<li class="nav-item"><a class="nav-link scrollto" href="#item-1-3">Sprint 2</a></li>
					<li class="nav-item"><a class="nav-link scrollto" href="#item-1-4">Sprint 3</a></li>
					<li class="nav-item"><a class="nav-link scrollto" href="#item-1-5">Sprint 4</a></li>
					<li class="nav-item"><a class="nav-link scrollto" href="#item-1-6">Sprint 5</a></li>
					<li class="nav-item"><a class="nav-link scrollto" href="#item-1-7">Sprint 6</a></li>
					<li class="nav-item"><a class="nav-link scrollto" href="#item-1-8">Sprint 7</a></li>
				</ul>

			</nav>
			<!--//docs-nav-->
		</div>
		<!--//docs-sidebar-->
		<div class="docs-content">
			<div class="container">
				<article class="docs-article" id="section-1">
					<header class="docs-header">
						<h1 class="docs-heading">Equipe PlusUltra</h1>
					</header>
					<section class="docs-section" id="item-1-1">
						<h1>Sprint 0</h1>
						<section class='markdown-preview' data-use-github-style>
							<h1 id="planejamento-sprint-0">Planejamento</h1>
							<p>Nessa sprint a equipe foi ambientada a proposta da disciplina, apresentada aos possíveis projetos e 
								introduzida a alguns conceitos de programação. A equipe dividiu tarefas de pesquisa para cada integrante, 
								pensando nos possíveis projetos e conhecimentos para facilitar o decorrer da disciplina.</p>
							<h2 id="histórico-de-versões">Histórico de Versões</h2>
							<table>
								<thead>
								  	<tr>
										<th align="center">Data</th>
										<th align="center">Versão</th>
										<th align="center">Descrição</th>
										<th align="center">Autor</th>
								  	</tr>
								</thead>
								<tbody>
									<tr>
										<td align="center">21/08/2021</td>
										<td align="center">0.1</td>
										<td align="center">Abertura do documento</td>
										<td align="center"><a href="https://github.com/AmandaNbr">Amanda Nobre</a></td>
									</tr>
								</tbody>
							</table>
							<h2 id="tamanho-da-sprint">Tamanho da Sprint</h2>
							<p><strong>Início</strong>: 22/07/21</p>
							<p><strong>Fim</strong>: 29/07/21</p>
							<p><strong>Duração</strong>: 7 dias</p>
							<h2 id="objetivos">Objetivos</h2>
							<table>
								<thead>
									<tr>
										<th align="center">Issue</th>
										<th align="center">Título</th>
										<th align="center">Responsáveis</th>
								  	</tr>
								</thead>
								<tbody>
									<tr>
								  		<td align="center"><a href="https://github.com/fga-eps-mds/2021-1-Bot/issues/1">#1</a></td>
								  		<td align="center">Sprint 0 - Tarefas de Pesquisa</td>
								  		<td align="center">Pedro Lucas</td>
									</tr>
									<tr>
								  		<td align="center"><a href="https://github.com/fga-eps-mds/2021-1-Bot/issues/2">#2</a></td>
								 		<td align="center">Sprint 0 - Tarefas de Pesquisa - Yudi Yamane- git e docker, devops</td>
								 		<td align="center">Yudi Azevedo</td>
									</tr>
									<tr>
								  		<td align="center"><a href="https://github.com/fga-eps-mds/2021-1-Bot/issues/3">#3</a></td>
								  		<td align="center">Sprint 0 - Tarefas de Pesquisa</td>
								  		<td align="center">Victor Eduardo</td>
									</tr>
									<tr>
								  		<td align="center"><a href="https://github.com/fga-eps-mds/2021-1-Bot/issues/5">#5</a></td>
								 		<td align="center">Definições de papeis</td>
								  		<td align="center">Todos os membros da equipe</td>
									</tr>
									<tr>
								  		<td align="center"><a href="https://github.com/fga-eps-mds/2021-1-Bot/issues/6">#6</a></td>
								 		<td align="center">Sprint 0 - Tarefas de Pesquisa</td>
								  		<td align="center">Amanda Nobre</td>
									</tr>
									<tr>
								  		<td align="center"><a href="https://github.com/fga-eps-mds/2021-1-Bot/issues/7">#7</a></td>
								  		<td align="center">Sprint 0 - Tarefas de Pesquisa</td>
								  		<td align="center">Douglas Monteles</td>
									</tr>
									<tr>
								  		<td align="center"><a href="https://github.com/fga-eps-mds/2021-1-Bot/issues/8">#8</a></td>
								  		<td align="center">Sprint 0 - Tarefa de pesquisa - possíveis linguagens e framework que 
											  poderem ser usadas para criação do chat bot</td>
								  		<td align="center">Erick Levy</td>
									</tr>
							  	</tbody>
							</table>
							<h2 id="papeis">Papeis</h2>
							<table>
								<thead>
									<tr>
										<th>Função</th>
										<th align="center">Nome</th>
								  	</tr>
								</thead>
								<tbody>
									<tr>
								  		<td>Scrum Master</td>
								  		<td align="center"><a href="https://github.com/AmandaNbr">Amanda Nobre</a></td>
									</tr>
									<tr>
								  		<td>PO</td>
								  		<td align="center"><a href="https://github.com/PedroLSF">Pedro Lucas</a></td>
									</tr>
									<tr>
								  		<td>Arquiteto</td>
								  		<td align="center"><a href="https://github.com/victorear05">Victor Eduardo</a></td>
									</tr>
									<tr>
								  		<td>Devops</td>
								  		<td align="center"><a href="https://github.com/yudi-azvd">Yudi Yamane</a></td>
									</tr>
									<tr>
								  		<td>Tecnologistas</td>
								  		<td align="center"><a href="https://github.com/Ericklevy">Erick Levy</a> e 
											<a href="https://github.com/DouglasMonteles">Douglas Monteles</a></td>
									</tr>
							  	</tbody>
							</table>
							<h1 id="resultados-design-sprint">Resultados</h1>
							<p>Foram divididos os papéis de cada membro da equipe entre Scrum Master, PO, Arquiteto, 
								Devops e Tecnologistas. Por ser uma sprint de ambientação a equipe focou em aprimorar 
								os conhecimentos em áreas específicas, e tais conhecimentos seriam passados para os 
								outros membros do grupo quando vier a calhar. Os membros estudaram sobre Scrum (Amanda), 
								DevOps (Douglas e Yudi), GitHub (Pedro Lucas e Yudi), arquitetura (Victor), frameworks e 
								linguagens (Erick Levy) e estudar os projetos do semestre passado (Matheus). Também foi
								feita uma planilha dos horários da equipe para a melhor visualização de tempo que pode 
								ser direcionado a disciplina. Perto do fim da sprint o integrante Matheus foi remanejado, 
								então teve que sair da nossa equipe.</p>
								<h2 id="histórico-de-versões">Histórico de Versões</h2>
								<table>
									<thead>
										<tr>
											<th align="center">Data</th>
											<th align="center">Versão</th>
											<th align="center">Descrição</th>
											<th align="center">Autor</th>
										</tr>
									</thead>
									<tbody>
										<tr>
											<td align="center">21/08/2021</td>
											<td align="center">0.1</td>
											<td align="center">Abertura do documento</td>
											<td align="center"><a href="https://github.com/AmandaNbr">Amanda Nobre</a></td>
										</tr>
									</tbody>
								</table>
								<h2 id="objetivos">Objetivos</h2>
								<table>
									<thead>
										<tr>
											<th>Issue</th>
											<th align="center">Título</th>
											<th>Status</th>
										</tr>
									</thead>
									<tbody>
										<tr>
											<td><a href="https://github.com/fga-eps-mds/2021-1-Bot/issues/1">#1</a></td>
											<td align="center">Sprint 0 - Tarefas de Pesquisa</td>
											<td><em>Concluído</em></td>
										</tr>
										<tr>
											<td><a href="https://github.com/fga-eps-mds/2021-1-Bot/issues/2">#2</a></td>
											<td align="center">Sprint 0 - Tarefas de Pesquisa - Yudi Yamane- git e docker, 
											devops</td>
											<td><em>Concluído</em></td>
										</tr>
										<tr>
											<td><a href="https://github.com/fga-eps-mds/2021-1-Bot/issues/3">#3</a></td>
											<td align="center">Sprint 0 - Tarefas de Pesquisa</td>
											<td><em>Concluído</em></td>
										</tr>
										<tr>
											<td><a href="https://github.com/fga-eps-mds/2021-1-Bot/issues/5">#5</a></td>
											<td align="center">Definições de papeis</td>
											<td><em>Concluído</em></td>
										</tr>
										<tr>
											<td><a href="https://github.com/fga-eps-mds/2021-1-Bot/issues/6">#6</a></td>
											<td align="center">Sprint 0 - Tarefas de Pesquisa</td>
											<td><em>Concluído</em></td>
										</tr>
										<tr>
											<td><a href="https://github.com/fga-eps-mds/2021-1-Bot/issues/7">#7</a></td>
											<td align="center">Sprint 0 - Tarefas de Pesquisa</td>
											<td><em>Concluído</em></td>
										</tr>
										<tr>
											<td><a href="https://github.com/fga-eps-mds/2021-1-Bot/issues/8">#8</a></td>
											<td align="center">Sprint 0 - Tarefa de pesquisa - possíveis linguagens e 
											framework que poderem ser usadas para criação do chat bot</td>
											<td><em>Concluído</em></td>
										</tr>
									</tbody>
								</table>
								<h2 id="avaliação-da-scrum-master">Avaliação da Scrum Master</h2>
								<p>Nessa sprint não foram feitas muitas coisas devido ao momento de ambientação na 
									disciplina e no projeto, o foco foi para estudos e pesquisas para evitar possíveis 
									atrasos.</p>
								<p>Autora: <a href="https://github.com/AmandaNbr">Amanda Nobre</a></p>
						</section>
					</section>
					<!--//section-->

					<section class="docs-section" id="item-1-2">
						<h1>Sprint 1</h1>
						<section class='markdown-preview' data-use-github-style>
							<h1 id="planejamento-sprint-1">Planejamento</h1>
							<p>Foi apresentado ao time o projeto da disciplina, que consiste no desenvolvimento de um chatBot informativo sobre o Covid-19, portanto, ainda num contexto de ambientalização, a equipe continuou com os objetivos de pesquisar e estudar, porém agora com o escopo fechado em torno do projeto, buscando aprender tendo em vista que utilidade este conhecimento poderia vir a ter dentro do desenvolvimento do bot.</p>
  							<h2 id="histórico-de-versões">Histórico de Versões</h2>
							<table>
								<thead>
									<tr>
										<th align="center">Data</th>
										<th align="center">Versão</th>
										<th align="center">Descrição</th>
										<th align="center">Autor</th>
									</tr>
								</thead>
								<tbody>
									<tr>
										<td align="center">21/08/2021</td>
										<td align="center">0.1</td>
										<td align="center">Abertura do documento</td>
										<td align="center"><a href="https://github.com/AmandaNbr">Amanda Nobre</a></td>
									</tr>
								</tbody>
							</table>
							<h2 id="tamanho-da-sprint">Tamanho da Sprint</h2>
							<p><strong>Início</strong>: 29/07/21</p>
							<p><strong>Fim</strong>: 05/08/21</p>
							<p><strong>Duração</strong>: 7 dias</p>
							<h2 id="objetivos">Objetivos</h2>
							<table>
								<thead>
									<tr>
										<th align="center">Issue</th>
										<th align="center">Título</th>
										<th align="center">Responsáveis</th>
									</tr>
								</thead>
								<tbody>
									<tr>
										<td align="center"><a href="https://github.com/fga-eps-mds/2021-1-Bot/issues/14">#14</a></td>
										<td align="center">Sprint 1 - Tarefa de Pesquisa (Estudar sobre documentação)</td>
										<td align="center">Amanda Nobre</td>
									</tr>
									<tr>
										<td align="center"><a href="https://github.com/fga-eps-mds/2021-1-Bot/issues/15">#15</a></td>
										<td align="center">Sprint 1 - Tarefa de Pesquisa (Estudar sobre requisitos e responsável por falar com o cliente para obteção dos requisitos do projeto)</td>
										<td align="center">Pedro Lucas</td>
									</tr>
									<tr>
										<td align="center"><a href="https://github.com/fga-eps-mds/2021-1-Bot/issues/16">#16</a></td>
										<td align="center">Sprint 1 - Tarefa de Pesquisa (Estudar sobre arquitetura)</td>
										<td align="center">Victor Eduardo</td>
									</tr>
									<tr>
										<td align="center"><a href="https://github.com/fga-eps-mds/2021-1-Bot/issues/17">#17</a></td>
										<td align="center">Sprint 1 - Tarefa de Pesquisa (Estudar e testar devops no contexto do projeto)</td>
										<td align="center">Yudi Yamane</td>
									</tr>
									<tr>
										<td align="center"><a href="https://github.com/fga-eps-mds/2021-1-Bot/issues/18">#18</a></td>
										<td align="center">Sprint 1 - Tarefa de Pesquisa (Pesquisar e testar linguagens/frameworks apropriadas para o desenvolvimento de um chatBot)</td>
										<td align="center">Erick Levy e Douglas Monteles</td>
									</tr>
								</tbody>
							</table>
							<p>*Como os títulos das issues não explicam os objetivos claramente, tais objetivos foram colocado entre parentêses.</p>
							<h2 id="papeis">Papeis</h2>
							<table>
								<thead>
									<tr>
										<th>Função</th>
										<th align="center">Nome</th>
									</tr>
								</thead>
								<tbody>
									<tr>
										<td>Scrum Master</td>
										<td align="center"><a href="https://github.com/AmandaNbr">Amanda Nobre</a></td>
									</tr>
									<tr>
										<td>PO</td>
										<td align="center"><a href="https://github.com/PedroLSF">Pedro Lucas</a></td>
									</tr>
									<tr>
										<td>Arquiteto</td>
										<td align="center"><a href="https://github.com/victorear05">Victor Eduardo</a></td>
									</tr>
									<tr>
										<td>Devops</td>
										<td align="center"><a href="https://github.com/yudi-azvd">Yudi Yamane</a></td>
									</tr>
									<tr>
										<td>Tecnologistas</td>
										<td align="center"><a href="https://github.com/Ericklevy">Erick Levy</a> e <a href="https://github.com/DouglasMonteles">Douglas Monteles</a></td>
									</tr>
								</tbody>
							</table>
							<h1 id="resultados-design-sprint">Resultados</h1>
							<p>Os estudos foram efetuados com sucesso, focados na área dos papéis que foram escolhidos na sprint anterior. Nessa sprint houve a formação de um pareamento na equipe, que consiste na dupla Erick e Douglas, pois iriam estudar sobre temas parecidos, então a melhor opção foi a criação da dupla. As pesquisas da sprint foram sobre documentação (Amanda), requisitos (Pedro), arquitetura (Victor), DevOps (Yudi), linguagens e frameworks (Erick e Douglas). O integrante Pedro, que é o Product Owner, teve a tarefa de, juntamente com outros p.o's, marcar e realizar uma reunião com o cliente para o levantamento de requisitos e possíveis funcionalidades, então, a partir disso o escopo do projeto poderia ser dividido para os três grupos. </p>
							<h2 id="histórico-de-versões">Histórico de Versões</h2>
							<table>
								<thead>
									<tr>
										<th align="center">Data</th>
										<th align="center">Versão</th>
										<th align="center">Descrição</th>
										<th align="center">Autor</th>
									</tr>
								</thead>
								<tbody>
									<tr>
										<td align="center">21/08/2021</td>
										<td align="center">0.1</td>
										<td align="center">Abertura do documento</td>
										<td align="center"><a href="https://github.com/AmandaNbr">Amanda Nobre</a></td>
									</tr>
								</tbody>
							</table>
							<h2 id="objetivos">Objetivos</h2>
							<table>
								<thead>
									<tr>
										<th>Issue</th>
										<th align="center">Título</th>
										<th>Status</th>
									</tr>
								</thead>
								<tbody>
									<tr>
										<td><a href="https://github.com/fga-eps-mds/2021-1-Bot/issues/14">#14</a></td>
										<td align="center">Sprint 1 - Tarefa de Pesquisa (Estudar sobre documentação)</td>
										<td><em>Concluído</em></td>
									</tr>
									<tr>
										<td><a href="https://github.com/fga-eps-mds/2021-1-Bot/issues/15">#15</a></td>
										<td align="center">Sprint 1 - Tarefa de Pesquisa (Estudar sobre requisitos e responsável por falar com o cliente para obteção dos requisitos do projeto)</td>
										<td><em>Parcialmente Concluído</em></td>
									</tr>
									<tr>
										<td><a href="https://github.com/fga-eps-mds/2021-1-Bot/issues/16">#16</a></td>
										<td align="center">Sprint 1 - Tarefa de Pesquisa (Estudar sobre arquitetura)</td>
										<td><em>Concluído</em></td>
									</tr>
									<tr>
										<td><a href="https://github.com/fga-eps-mds/2021-1-Bot/issues/17">#17</a></td>
										<td align="center">Sprint 1 - Tarefa de Pesquisa (Estudar e testar devops no contexto do projeto)</td>
										<td><em>Concluído</em></td>
									</tr>
									<tr>
										<td><a href="https://github.com/fga-eps-mds/2021-1-Bot/issues/18">#18</a></td>
										<td align="center">Sprint 1 - Tarefa de Pesquisa (Pesquisar e testar linguagens/frameworks apropriadas para o desenvolvimento de um chatBot)</td>
										<td><em>Concluído</em></td>
									</tr>
								</tbody>
							</table>
							<p>*Como os títulos das issues não explicam os objetivos claramente, tais objetivos foram colocado entre parentêses.</p>
							<h2 id="avaliação-da-scrum-master">Avaliação da Scrum Master</h2>
							<p>A sprint 1 foi boa, dentro do planeja. Houve uma boa definição do que cada um deveria estudar e saber para o bom andamento do projeto. A equipe ainda estava se ambientando ao projeto, porém era clara a busca de concretizar conhecimentos para o melhor entedimento do escopo e contexto do projeto.</p>
							<p>Autora: <a href="https://github.com/AmandaNbr">Amanda Nobre</a></p>
						</section>
					</section>
					<!--//section-->

					<section class="docs-section" id="item-1-3">
						<h1>Sprint 2</h1>
						<section class='markdown-preview' data-use-github-style>
							<h1 id="planejamento-sprint-2">Planejamento</h1>
							<p>Infortunadamente não houve, de maneira concreta, um planejamento da sprint 2, dado que a Scrum Master não pôde comparecer a reunião de Retrospectiva, Review e Planning. A partir disso, ficou subentendido dentre os membros da equipe continuar com os estudos da sprint passada. Nessa sprint ocorreu também, por parte do p.o, o começo do RoadMap do produto.</p>
							<h2 id="histórico-de-versões">Histórico de Versões</h2>
							<table>
								<thead>
									<tr>
										<th align="center">Data</th>
										<th align="center">Versão</th>
										<th align="center">Descrição</th>
										<th align="center">Autor</th>
									</tr>
								</thead>
								<tbody>
									<tr>
										<td align="center">21/08/2021</td>
										<td align="center">0.1</td>
										<td align="center">Abertura do documento</td>
										<td align="center"><a href="https://github.com/AmandaNbr">Amanda Nobre</a></td>
									</tr>
								</tbody>
							</table>
							<h2 id="tamanho-da-sprint">Tamanho da Sprint</h2>
							<p><strong>Início</strong>: 05/08/21</p>
							<p><strong>Fim</strong>: 12/08/21</p>
							<p><strong>Duração</strong>: 7 dias</p>
							<h2 id="objetivos">Objetivos</h2>
							<table>
								<thead>
									<tr>
										<th align="center">Issue</th>
										<th align="center">Título</th>
										<th align="center">Responsáveis</th>
									</tr>
								</thead>
								<tbody>
									<tr>
										<td align="center"><a href="https://github.com/fga-eps-mds/2021-1-Bot/issues/14">#14</a></td>
										<td align="center">Sprint 1 - Tarefa de Pesquisa (Estudar sobre documentação)</td>
										<td align="center">Amanda Nobre</td>
									</tr>
									<tr>
										<td align="center"><a href="https://github.com/fga-eps-mds/2021-1-Bot/issues/15">#15</a></td>
										<td align="center">Sprint 1 - Tarefa de Pesquisa (Estudar sobre requisitos e responsável por falar com o cliente para obteção dos requisitos do projeto)</td>
										<td align="center">Pedro Lucas</td>
									</tr>
									<tr>
										<td align="center"><a href="https://github.com/fga-eps-mds/2021-1-Bot/issues/16">#16</a></td>
										<td align="center">Sprint 1 - Tarefa de Pesquisa (Estudar sobre arquitetura)</td>
										<td align="center">Victor Eduardo</td>
									</tr>
									<tr>
										<td align="center"><a href="https://github.com/fga-eps-mds/2021-1-Bot/issues/17">#17</a></td>
										<td align="center">Sprint 1 - Tarefa de Pesquisa (Estudar e testar devops no contexto do projeto)</td>
										<td align="center">Yudi Yamane</td>
									</tr>
									<tr>
										<td align="center"><a href="https://github.com/fga-eps-mds/2021-1-Bot/issues/18">#18</a></td>
										<td align="center">Sprint 1 - Tarefa de Pesquisa (Pesquisar e testar linguagens/frameworks apropriadas para o desenvolvimento de um chatBot)</td>
										<td align="center">Erick Levy e Douglas Monteles</td>
									</tr>
									<tr>
										<td align="center"><a href="https://github.com/fga-eps-mds/2021-1-Bot/issues/29">#29</a></td>
										<td align="center">Sprint 2 - Inicio do Roadmap</td>
										<td align="center">Pedro Lucas</td>
									</tr>
								</tbody>
							</table>
							<p>*Como os títulos das issues não explicam os objetivos claramente, tais objetivos foram colocado entre parentêses.</p>
							<h2 id="papeis">Papeis</h2>
							<table>
								<thead>
									<tr>
										<th>Função</th>
										<th align="center">Nome</th>
									</tr>
								</thead>
								<tbody>
									<tr>
										<td>Scrum Master</td>
										<td align="center"><a href="https://github.com/AmandaNbr">Amanda Nobre</a></td>
									</tr>
									<tr>
										<td>PO</td>
										<td align="center"><a href="https://github.com/PedroLSF">Pedro Lucas</a></td>
									</tr>
									<tr>
										<td>Arquiteto</td>
										<td align="center"><a href="https://github.com/victorear05">Victor Eduardo</a></td>
									</tr>
									<tr>
										<td>Devops</td>
										<td align="center"><a href="https://github.com/yudi-azvd">Yudi Yamane</a></td>
									</tr>
									<tr>
										<td>Tecnologistas</td>
										<td align="center"><a href="https://github.com/Ericklevy">Erick Levy</a> e <a href="https://github.com/DouglasMonteles">Douglas Monteles</a></td>
									</tr>
								</tbody>
							</table>
							<h1 id="resultados">Resultados</h1>
							<p>Cada integrante da equipe se aprofundou em uma área específica, continuando os estudos da sprint passada, sendo assim, essa sprint acabou sendo mais uma sprint preparatória.</p>
							<h2 id="histórico-de-versões">Histórico de Versões</h2>
							<table>
								<thead>
									<tr>
										<th align="center">Data</th>
										<th align="center">Versão</th>
										<th align="center">Descrição</th>
										<th align="center">Autor</th>
									</tr>
								</thead>
									<tbody>
										<tr>
											<td align="center">21/08/2021</td>
											<td align="center">0.1</td>
											<td align="center">Abertura do documento</td>
											<td align="center"><a href="https://github.com/AmandaNbr">Amanda Nobre</a></td>
										</tr>
									</tbody>
							</table>
							<h2 id="objetivos">Objetivos</h2>
							<table>
								<thead>
									<tr>
										<th>Issue</th>
										<th align="center">Título</th>
										<th>Status</th>
									</tr>
								</thead>
								<tbody>
									<tr>
										<td><a href="https://github.com/fga-eps-mds/2021-1-Bot/issues/14">#14</a></td>
										<td align="center">Sprint 1 - Tarefa de Pesquisa (Estudar sobre documentação)</td>
										<td><em>Concluído</em></td>
									</tr>
									<tr>
										<td><a href="https://github.com/fga-eps-mds/2021-1-Bot/issues/15">#15</a></td>
										<td align="center">Sprint 1 - Tarefa de Pesquisa (Estudar sobre requisitos e responsável por falar com o cliente para obteção dos requisitos do projeto)</td>
										<td><em>Concluído</em></td>
									</tr>
										<tr>
										<td><a href="https://github.com/fga-eps-mds/2021-1-Bot/issues/16">#16</a></td>
										<td align="center">Sprint 1 - Tarefa de Pesquisa (Estudar sobre arquitetura)</td>
										<td><em>Concluído</em></td>
									</tr>
									<tr>
										<td><a href="https://github.com/fga-eps-mds/2021-1-Bot/issues/17">#17</a></td>
										<td align="center">Sprint 1 - Tarefa de Pesquisa (Estudar e testar devops no contexto do projeto)</td>
										<td><em>Concluído</em></td>
									</tr>
									<tr>
										<td><a href="https://github.com/fga-eps-mds/2021-1-Bot/issues/18">#18</a></td>
										<td align="center">Sprint 1 - Tarefa de Pesquisa (Pesquisar e testar linguagens/frameworks apropriadas para o desenvolvimento de um chatBot)</td>
										<td><em>Concluído</em></td>
									</tr>
									<tr>
										<td><a href="https://github.com/fga-eps-mds/2021-1-Bot/issues/29">#29</a></td>
										<td align="center">Sprint 2 - Inicio do Roadmap</td>
										<td><em>Concluído</em></td>
									</tr>
								</tbody>
							</table>
							<p>*Como os títulos das issues não explicam os objetivos claramente, tais objetivos foram colocado entre parentêses.</p>
							<h2 id="avaliação-da-scrum-master">Avaliação da Scrum Master</h2>
							<p>Não foi uma sprint satisfatória pois, apesar de estudos específicos serem importantes dentro do escopo da matéria, poderiam ter sido adicionados mais objetivos, como adiantar ou começar tarefas importantes para o projeto. Portanto, em sprints futuras, podem vir a ocorrer sobrecargas de trabalho, já que procedimentos que poderiam ter sido feitos nessa sprint não existiram.</p>
							<p>Autora: <a href="https://github.com/AmandaNbr">Amanda Nobre</a></p></body>
						</section>
					</section>
					<!--//section-->

					<section class="docs-section" id="item-1-4">
						<h1>Sprint 3</h1>
						<section class='markdown-preview' data-use-github-style>
							<h1 id="planejamento">Planejamento</h1>
							<p>Foram planejadas várias tarefas para a sprint 4, dentre elas houve a marcação de uma reunião acerca de decidir as Epics, Features e User Stories, a qual a tarefa de documentar e guiar a reunião foi dada ao p.o <a href="https://github.com/PedroLSF">Pedro</a>. 
								Dentro do conceito de arquitetura, que corresponde ao integrante <a href="https://github.com/victorear05">Victor</a> foi planejado um estudo aprofundado em relação a frameworks, API's e integração com plataformas e avançar na arquitetura montando um um desenho inicial da arquitetura do bot, com relação ao tema do grupo (prevenção) e criando a arquitetura inicial do projeto.
								Entrar em contato com os outros Scrum Masters e definir quais documentações seriam gerais e quais seriam específicas ficou como tarefa da <a href="https://github.com/AmandaNbr">Amanda</a>, como também criar o template do ReadMe e atualizar o repositório do projeto de maneira a cumprir as exigências do GitHub para um repositório Open Source.
								A dupla <a href="https://github.com/Ericklevy">Erick</a> e <a href="https://github.com/DouglasMonteles">Douglas</a> continuou a estudar e, nessa sprint, aplicar os conhecimentos adquiridos a partir de começar a implementar bots usando a framework Rasa.
								O integrante <a href="https://github.com/yudi-azvd">Yudi</a> irá seguir os estudos e implementações com Dockerfile e Docker-Compose.</p>
								<h2 id="histórico-de-versões">Histórico de Versões</h2>
								<table>
									<thead>
										<tr>
											<th align="center">Data</th>
											<th align="center">Versão</th>
											<th align="center">Descrição</th>
											<th align="center">Autor</th>
										</tr>
									</thead>
									<tbody>
										<tr>
											<td align="center">21/08/2021</td>
											<td align="center">0.1</td>
											<td align="center">Abertura do documento</td>
											<td align="center"><a href="https://github.com/AmandaNbr">Amanda Nobre</a></td>
										</tr>
									</tbody>
								</table>
								<h2 id="tamanho-da-sprint">Tamanho da Sprint</h2>
								<p><strong>Início</strong>: 12/08/21</p>
								<p><strong>Fim</strong>: 19/08/21</p>
								<p><strong>Duração</strong>: 7 dias</p>
								<h2 id="objetivos">Objetivos</h2>
								<table>
									<thead>
										<tr>
											<th align="center">Issue</th>
											<th align="center">Título</th>
											<th align="center">Responsáveis</th>
										</tr>
									</thead>
									<tbody>
										<tr>
											<td align="center"><a href="https://github.com/fga-eps-mds/2021-1-Bot/issues/40">#40</a></td>
											<td align="center">Concretização dos primeiros passos</td>
											<td align="center">Pedro Lucas</td>
										</tr>
										<tr>
											<td align="center"><a href="https://github.com/fga-eps-mds/2021-1-Bot/issues/41">#41</a></td>
											<td align="center">Avanço em noções da arquitetura do projeto</td>
											<td align="center">Victor Eduardo</td>
										</tr>
										<tr>
											<td align="center"><a href="https://github.com/fga-eps-mds/2021-1-Bot/issues/42">#42</a></td>
											<td align="center">Arquitetura inicial</td>
											<td align="center">Victor Eduardo</td>
										</tr>
										<tr>
											<td align="center"><a href="https://github.com/fga-eps-mds/2021-1-Bot/issues/43">#43</a></td>
											<td align="center">Update no repositório do projeto e documentação</td>
											<td align="center">Amanda Nobre</td>
										</tr>
										<tr>
											<td align="center"><a href="https://github.com/fga-eps-mds/2021-1-Bot/issues/44">#44</a></td>
											<td align="center">Avançar na introdução de Docker no projeto com Dockerfile e docker-compose</td>
											<td align="center">Yudi Yamane</td>
										</tr>
										<tr>
											<td align="center"><a href="https://github.com/fga-eps-mds/2021-1-Bot/issues/45">#45</a></td>
											<td align="center">Avanço nas noções de tecnologistas e usos do Rasa</td>
											<td align="center">Erick Levy e Douglas Monteles</td>
										</tr>
										<tr>
											<td align="center"><a href="https://github.com/fga-eps-mds/2021-1-Bot/issues/46">#46</a></td>
											<td align="center">Escolha da plataforma</td>
											<td align="center">Victor Eduardo</td>
										</tr>
									</tbody>
								</table>
								<h2 id="papeis">Papeis</h2>
								<table>
									<thead>
										<tr>
											<th>Função</th>
											<th align="center">Nome</th>
										</tr>
									</thead>
									<tbody>
										<tr>
											<td>Scrum Master</td>
											<td align="center"><a href="https://github.com/AmandaNbr">Amanda Nobre</a></td>
										</tr>
										<tr>
											<td>PO</td>
											<td align="center"><a href="https://github.com/PedroLSF">Pedro Lucas</a></td>
										</tr>
										<tr>
											<td>Arquiteto</td>
											<td align="center"><a href="https://github.com/victorear05">Victor Eduardo</a></td>
										</tr>
										<tr>
											<td>Devops</td>
											<td align="center"><a href="https://github.com/yudi-azvd">Yudi Yamane</a></td>
										</tr>
										<tr>
											<td>Tecnologistas</td>
											<td align="center"><a href="https://github.com/Ericklevy">Erick Levy</a> e <a href="https://github.com/DouglasMonteles">Douglas Monteles</a></td>
										</tr>
									</tbody>
								</table>
								<h1 id="resultados">Resultados</h1>
								<p>A reunião acerca das Epics, Features e User Stories foi realizada com sucesso. Mais tarde O integrante <a href="https://github.com/PedroLSF">Pedro</a> organizou e documentou as ideias, ficando da seguinte forma:</p>
								<p><img alt="a" src="https://user-images.githubusercontent.com/44625056/131229648-454b1d94-386b-4570-b3eb-27de44c7207e.jpg">
								<img alt="b" src="https://user-images.githubusercontent.com/44625056/131229649-cc7874ac-5b84-419c-9692-a881517bc481.jpg">
								<img alt="c" src="https://user-images.githubusercontent.com/44625056/131229652-52e66361-f757-4a9d-ab30-0f899deba3b6.jpg">
								<img alt="d" src="https://user-images.githubusercontent.com/44625056/131229654-200f45a6-0122-46f6-a19d-3892f73464c6.jpg">
								<img alt="e" src="https://user-images.githubusercontent.com/44625056/131229656-79ba1fce-d4d6-4c61-bafa-f9e19ce7aea0.jpg"></p>
								<p>A partir do entendimento das Epics, Features e User Stories o membro da equipe <a href="https://github.com/victorear05">Victor</a>, após concluir os estudos sobre arquitetura dentro do contexto do bot, criou um fluxograma inicial:</p>
								<p><img alt="" src="https://user-images.githubusercontent.com/78758172/129460691-61bdd9d6-33fb-4fb0-843a-37e229f7679e.png"></p>
								<p>Porém, a tarefa de criar a arquitetura inicial do projeto não pôde ser concluída pois ainda faltam certas informações necessárias. Além disso, conversando com os outros arquitetos e pesquisando plataformas, as escolhidas foram o Facebook e o Telegram.</p>
								<p>A Scrum Master <a href="https://github.com/AmandaNbr">Amanda</a> conseguiu entrar em contato com os outros Scrum Masters e conseguiu discutir e decidir o que estava previsto, e também fez o template do ReadMe. Entretanto, a tarefa de começar os documentos que faltavam para completar os requisitos para ser um repositório Open Source não foi concluída pois a reunião de Scrum Masters foi no final da sprint.</p>
								<p>A dupla <a href="https://github.com/Ericklevy">Erick</a> e <a href="https://github.com/DouglasMonteles">Douglas</a> fez testes utilizando o Windows 10 com WSL 2 rodando o Docker no Ubuntu e criaram uma assistente virtual cuja comunicação foi feita pelo terminal.</p>
								<p>Já o integrante <a href="https://github.com/yudi-azvd">Yudi</a> estudou e tentou implementar Dockerfile e docker-compose, porém teve dificuldades e remanejou a tarefa para a próxima sprint.</p>
								<h2 id="histórico-de-versões">Histórico de Versões</h2>
								<table>
									<thead>
										<tr>
											<th align="center">Data</th>
											<th align="center">Versão</th>
											<th align="center">Descrição</th>
											<th align="center">Autor</th>
										</tr>
									</thead>
									<tbody>
										<tr>
											<td align="center">21/08/2021</td>
											<td align="center">0.1</td>
											<td align="center">Abertura do documento</td>
											<td align="center"><a href="https://github.com/AmandaNbr">Amanda Nobre</a></td>
										</tr>
										<tr>
											<td align="center">28/08/2021</td>
											<td align="center">0.2</td>
											<td align="center">Adicionando imagens</td>
											<td align="center"><a href="https://github.com/AmandaNbr">Amanda Nobre</a></td>
										</tr>
									</tbody>
								</table>
								<h2 id="objetivos">Objetivos</h2>
								<table>
									<thead>
										<tr>
											<th>Issue</th>
											<th align="center">Título</th>
											<th>Status</th>
										</tr>
									</thead>
									<tbody>
										<tr>
											<td><a href="https://github.com/fga-eps-mds/2021-1-Bot/issues/40">#40</a></td>
											<td align="center">Concretização dos primeiros passos</td>
											<td><em>Concluído</em></td>
										</tr>
										<tr>
											<td><a href="https://github.com/fga-eps-mds/2021-1-Bot/issues/41">#41</a></td>
											<td align="center">Avanço em noções da arquitetura do projeto</td>
											<td><em>Concluído</em></td>
										</tr>
										<tr>
											<td><a href="https://github.com/fga-eps-mds/2021-1-Bot/issues/42">#42</a></td>
											<td align="center">Arquitetura inicial</td>
											<td><em>Parcialmente Concluído</em></td>
										</tr>	
										<tr>	
											<td><a href="https://github.com/fga-eps-mds/2021-1-Bot/issues/43">#43</a></td>
											<td align="center">Update no repositório do projeto e documentação</td>
											<td><em>Parcialmente Concluído</em></td>
										</tr>
										<tr>
											<td><a href="https://github.com/fga-eps-mds/2021-1-Bot/issues/44">#44</a></td>
											<td align="center">Avançar na introdução de Docker no projeto com Dockerfile e docker-compose</td>
											<td><em>Parcialmente Concluído</em></td>
										</tr>
										<tr>
											<td><a href="https://github.com/fga-eps-mds/2021-1-Bot/issues/45">#45</a></td>
											<td align="center">Avanço nas noções de tecnologistas e usos do Rasa</td>
											<td><em>Concluído</em></td>
										</tr>
										<tr>
											<td><a href="https://github.com/fga-eps-mds/2021-1-Bot/issues/46">#46</a></td>
											<td align="center">Escolha da plataforma</td>
											<td><em>Concluído</em></td>
										</tr>
									</tbody>
								</table>
								<h2 id="avaliação-da-scrum-master">Avaliação da Scrum Master</h2>
								<p>Foi uma boa sprint, a equipe encaminhou bem para a próxima, deixando certas partes do projeto mais claras e de entendimento geral e concretizando a teoria de tudo que ainda precisa ser feito. Apesar disso, urge a necessidade de um ritmo de trabalho mais intenso para que tudo seja entregue dentro dos conformes na release 1.</p>
								<p>Autora: <a href="https://github.com/AmandaNbr">Amanda Nobre</a></p></body>
						</section>
					</section>
					
					<!--//section-->
					
					<section class="docs-section" id="item-1-5">
						<h1>Sprint 4</h1>
						<section class='markdown-preview' data-use-github-style>
							<h1 id="planejamento">Planejamento</h1>
							<p>Nessa sprint a equipe foi bastante ambiciosa em relação a quantidade de trabalho, tentamos nos arriscar para tentar entender a carga de trabalho que melhor conseguimos finalizar. Marcamos um total de 3 reuniões entre a equipe: para discutir os requisitos e o backlog do produto, para realização dos protótipos de baixa e alta fidelidade e de passagem de conhecimento de rasa dos tecnologistas para o restante do grupo. 
							O arquiteto <a href="https://github.com/victorear05">Victor</a> continuou a trabalhar no documento de arquitetura, tal qual o integrante <a href="https://github.com/yudi-azvd">Yudi</a> continuou os estudos e implementações com Dockerfile e Docker-Compose.
							Os tecnologistas <a href="https://github.com/Ericklevy">Erick</a> e <a href="https://github.com/DouglasMonteles">Douglas</a> continuaram a estudar, testar e implementar rasa e a criação de bot, em conjunto com a integração do bot no telegram, visando também a reunião de passagem de conhecimento, para ajudar o resto da equipe a se situar em relação a linguagem e a criação de bots.
							A scrum master <a href="https://github.com/AmandaNbr">Amanda</a>, após ter realizado a reunião com os outros scum masters, seguiu a fazer as documentações que estavam pendentes para a release 1, assim como também documentar as sprints passadas, criar um protótipo de baixa fidelidade da página do ghPages e estruturá-lo.
							O product owner <a href="https://github.com/PedroLSF">Pedro</a> parcipará da criação e preenchimento do termo de abertura, também como organizar o backlog que será retirado da reunião.</p>
							<h2 id="histórico-de-versões">Histórico de Versões</h2>
							<table>
								<thead>
									<tr>
										<th align="center">Data</th>
										<th align="center">Versão</th>
										<th align="center">Descrição</th>
										<th align="center">Autor</th>
									</tr>
							</thead>
							<tbody>
								<tr>
									<td align="center">21/08/2021</td>
									<td align="center">0.1</td>
									<td align="center">Abertura do documento</td>
									<td align="center"><a href="https://github.com/AmandaNbr">Amanda Nobre</a></td>
								</tr>
							</tbody>
							</table>
							<h2 id="tamanho-da-sprint">Tamanho da Sprint</h2>
							<p><strong>Início</strong>: 19/08/21</p>
							<p><strong>Fim</strong>: 26/08/21</p>
							<p><strong>Duração</strong>: 7 dias</p>
							<h2 id="objetivos">Objetivos</h2>
							<table>
								<thead>
									<tr>
										<th align="center">Issue</th>
										<th align="center">Título</th>
										<th align="center">Responsáveis</th>
									</tr>
								</thead>
								<tbody>
									<tr>
										<td align="center"><a href="https://github.com/fga-eps-mds/2021-1-Bot/issues/44">#44</a></td>
										<td align="center">Avançar na introdução de Docker no projeto com Dockerfile e docker-compose</td>
										<td align="center">Yudi Yamane</td>
									</tr>
									<tr>
										<td align="center"><a href="https://github.com/fga-eps-mds/2021-1-Bot/issues/56">#56</a></td>
										<td align="center">Criar protótipo de baixa fidelidade (time plus-ultra)</td>
										<td align="center">Victor Eduardo</td>
									</tr>
									<tr>
										<td align="center"><a href="https://github.com/fga-eps-mds/2021-1-Bot/issues/57">#57</a></td>
										<td align="center">Estruturação do documento de arquitetura</td>
										<td align="center">Victor Eduardo</td>
									</tr>
									<tr>
										<td align="center"><a href="https://github.com/fga-eps-mds/2021-1-Bot/issues/58">#58</a></td>
										<td align="center">Reunião dos Scrum Masters para alinhar documentação</td>
										<td align="center">Amanda Nobre</td>
									</tr>
									<tr>
										<td align="center"><a href="https://github.com/fga-eps-mds/2021-1-Bot/issues/59">#59</a></td>
										<td align="center">Documentação da Estrutura Analítica do projeto</td>
										<td align="center">Amanda Nobre</td>
									</tr>
									<tr>
										<td align="center"><a href="https://github.com/fga-eps-mds/2021-1-Bot/issues/62">#62</a></td>
										<td align="center">Documentação das sprints</td>
										<td align="center">Amanda Nobre</td>
									</tr>
									<tr>
										<td align="center"><a href="https://github.com/fga-eps-mds/2021-1-Bot/issues/63">#63</a></td>
										<td align="center">Criação e formatação do GHPages</td>
										<td align="center">Amanda Nobre</td>
									</tr>
									<tr>
										<td align="center"><a href="https://github.com/fga-eps-mds/2021-1-Bot/issues/64">#64</a></td>
										<td align="center">Organizar as ideias do backlog</td>
										<td align="center">Pedro Lucas</td>
									</tr>
									<tr>
										<td align="center"><a href="https://github.com/fga-eps-mds/2021-1-Bot/issues/67">#67</a></td>
										<td align="center">Criação do termo de abertura</td>
										<td align="center">Pedro Lucas</td>
									</tr>
									<tr>
										<td align="center"><a href="https://github.com/fga-eps-mds/2021-1-Bot/issues/70">#70</a></td>
										<td align="center">Reunião com os integrantes para discutir os requisitos e o backlog do produto</td>
										<td align="center">Todos os integrantes</td>
									</tr>
									<tr>
										<td align="center"><a href="https://github.com/fga-eps-mds/2021-1-Bot/issues/73">#73</a></td>
										<td align="center">Reunião para realização de protótipos de baixa e alta fidelidade</td>
										<td align="center">Todos os integrantes</td>
									</tr>
									<tr>
										<td align="center"><a href="https://github.com/fga-eps-mds/2021-1-Bot/issues/78">#78</a></td>
										<td align="center">Trabalhando com as estratégias de comunicação do TAP</td>
										<td align="center">Pedro Lucas</td>
									</tr>
									<tr>
										<td align="center"><a href="https://github.com/fga-eps-mds/2021-1-Bot/issues/81">#81</a></td>
										<td align="center">Criar tutorial de rasa em pt para o grupo</td>
										<td align="center">Erick Levy e Douglas Monteles</td>
									</tr>
									<tr>
										<td align="center"><a href="https://github.com/fga-eps-mds/2021-1-Bot/issues/83">#83</a></td>
										<td align="center">Conversando com o bot pelo telegram</td>
										<td align="center">Erick Levy e Douglas Monteles</td>
									</tr>
									<tr>
										<td align="center"><a href="https://github.com/fga-eps-mds/2021-1-Bot/issues/88">#88</a></td>
										<td align="center">Criação do protótipo de baixa fidelidade do ghPages</td>
										<td align="center">Amanda Nobre</td>
									</tr>
								</tbody>
							</table>
							<h2 id="papeis">Papeis</h2>
							<table>
								<thead>
									<tr>
										<th>Função</th>
										<th align="center">Nome</th>
									</tr>
								</thead>
								<tbody>
									<tr>
										<td>Scrum Master</td>
										<td align="center"><a href="https://github.com/AmandaNbr">Amanda Nobre</a></td>
									</tr>
									<tr>
										<td>PO</td>
										<td align="center"><a href="https://github.com/PedroLSF">Pedro Lucas</a></td>
									</tr>
									<tr>
										<td>Arquiteto</td>
										<td align="center"><a href="https://github.com/victorear05">Victor Eduardo</a></td>
									</tr>
									<tr>
										<td>Devops</td>
										<td align="center"><a href="https://github.com/yudi-azvd">Yudi Yamane</a></td>
									</tr>
									<tr>
										<td>Tecnologistas</td>
										<td align="center"><a href="https://github.com/Ericklevy">Erick Levy</a> e <a href="https://github.com/DouglasMonteles">Douglas Monteles</a></td>
									</tr>
								</tbody>
							</table>
							<h1 id="resultados">Resultados</h1>
							<p>A partir da reunião das criação de protótipos, foram criados os protótipos de baixa fidelidade do fluxo de conversa com o bot e os protótipos de alta e baixa fidelidade do produto.</p>
							<ul>
							<li>Protótipo de baixa fidelidade do fluxo de conversa:</li>
							</ul>
							<p><img alt="Captura de tela de 2021-08-25 09-37-02" src="https://user-images.githubusercontent.com/78758172/130791709-7227e775-a5e3-4413-82a7-f94e5a15977b.png"></p>
							<ul>
							<li>Protótipo de baixa fidelidade do produto:</li>
							</ul>
							<p><img alt="prototipo_bf" src="https://user-images.githubusercontent.com/44625056/130364359-c673d65c-1dce-4580-b4ea-578bcdbecbf5.jpg"></p>
							<p><img alt="prototipo_bf2" src="https://user-images.githubusercontent.com/44625056/130364362-2c1db5e1-9e03-4a3d-af27-99f30e293558.jpg"></p>
							<ul>
							<li>Protótipo de alta fidelidade do produto:</li>
							</ul>
							<p>O vídeo do bot que identifica intenção está <a href="https://user-images.githubusercontent.com/44625056/130374961-47656346-03c4-4794-a604-dc8cefa1314c.mp4">aqui</a>.
							E os vídeos do bot que pergunta o tópico da questão que têm finais diferentes, <a href="https://user-images.githubusercontent.com/44625056/130375095-e8a964ee-ba19-43c4-9c78-bde8e22450d4.mp4">vídeo 1</a> e <a href="https://user-images.githubusercontent.com/44625056/130375104-4734b18d-da9b-4d9e-b07b-ecd64901897e.mp4">vídeo 2</a>.</p>
							<p>Já na reunião para decidir os requisitos e o backlog do produto foram feitos brainstorms e depois a organização.</p>
							<ul>
							<li>Requisitos:</li>
							</ul>
							<p><img alt="image" src="https://user-images.githubusercontent.com/44625056/130338574-cb7f6739-dcc1-4cac-8c64-2023e58ecfc0.png"></p>
							<p>A integrante <a href="https://github.com/AmandaNbr">Amanda</a> finalizou as documentações das sprints anteriores e commitou, juntamente com os outros scrum masters fez o EAP, fez o protótipo de baixa fidelidade do ghPages, porém não conseguiu realmente começar a editar o ghPages, porém juntamente com um integrante de outra equipe, o trabalho conseuiu ser terminado.</p>
							<p>O arquiteto <a href="https://github.com/victorear05">Victor</a> avançou consideravelmente no documento de arquitetura, faltando apenas a validação dos outros arquitetos.</p>
							<p>Os tecnologistas <a href="https://github.com/Ericklevy">Erick</a> e <a href="https://github.com/DouglasMonteles">Douglas</a> fizeram bons arquivos .md autoexplicativos de como executar o rasa e de como criar e treinar um bot, também conseguiram passar os conhecimentos para o resto da equipe com sucesso através de uma reunião.</p>
							<p>Já o <a href="https://github.com/PedroLSF">Pedro</a> participou da documentação do termo de abertura e documentou o backlog que foi discutido em reunião.</p>
							<p>Assim, o integrante <a href="https://github.com/yudi-azvd">Yudi</a> continuou a estudar e implementar dockerfile e docker-compose dentro do contexto do projeto, porém com dificuldades, segundo o mesmo.</p>
							<h2 id="histórico-de-versões">Histórico de Versões</h2>
							<table>
								<thead>
									<tr>
										<th align="center">Data</th>
										<th align="center">Versão</th>
										<th align="center">Descrição</th>
										<th align="center">Autor</th>
									</tr>
								</thead>
								<tbody>
									<tr>
										<td align="center">28/08/2021</td>
										<td align="center">0.1</td>
										<td align="center">Abertura do documento</td>
										<td align="center"><a href="https://github.com/AmandaNbr">Amanda Nobre</a></td>
									</tr>
								</tbody>
							</table>
							<h2 id="objetivos">Objetivos</h2>
							<table>
								<thead>
									<tr>
										<th align="center">Issue</th>
										<th align="center">Título</th>
										<th align="center">Status</th>
									</tr>
								</thead>
								<tbody>
									<tr>
										<td align="center"><a href="https://github.com/fga-eps-mds/2021-1-Bot/issues/44">#44</a></td>
										<td align="center">Avançar na introdução de Docker no projeto com Dockerfile e docker-compose</td>
										<td align="center"><em>Parcialmente Concluído</em></td>
									</tr>
									<tr>
										<td align="center"><a href="https://github.com/fga-eps-mds/2021-1-Bot/issues/56">#56</a></td>
										<td align="center">Criar protótipo de baixa fidelidade (time plus-ultra)</td>
										<td align="center"><em>Concluído</em></td>
									</tr>
									<tr>
										<td align="center"><a href="https://github.com/fga-eps-mds/2021-1-Bot/issues/57">#57</a></td>
										<td align="center">Estruturação do documento de arquitetura</td>
										<td align="center"><em>Parcialmente Concluído</em></td>
									</tr>
									<tr>
										<td align="center"><a href="https://github.com/fga-eps-mds/2021-1-Bot/issues/58">#58</a></td>
										<td align="center">Reunião dos Scrum Masters para alinhar documentação</td>
										<td align="center"><em>Concluído</em></td>
									</tr>
									<tr>
										<td align="center"><a href="https://github.com/fga-eps-mds/2021-1-Bot/issues/59">#59</a></td>
										<td align="center">Documentação da Estrutura Analítica do projeto</td>
										<td align="center"><em>Concluído</em></td>
									</tr>
									<tr>
										<td align="center"><a href="https://github.com/fga-eps-mds/2021-1-Bot/issues/62">#62</a></td>
										<td align="center">Documentação das sprints</td>
										<td align="center"><em>Concluído</em></td>
									</tr>
									<tr>
										<td align="center"><a href="https://github.com/fga-eps-mds/2021-1-Bot/issues/63">#63</a></td>
										<td align="center">Criação e formatação do GHPages</td>
										<td align="center"><em>Parcialmente Concluído</em></td>
									</tr>
									<tr>
										<td align="center"><a href="https://github.com/fga-eps-mds/2021-1-Bot/issues/64">#64</a></td>
										<td align="center">Organizar as ideias do backlog</td>
										<td align="center"><em>Concluído</em></td>
									</tr>
									<tr>
										<td align="center"><a href="https://github.com/fga-eps-mds/2021-1-Bot/issues/67">#67</a></td>
										<td align="center">Criação do termo de abertura</td>
										<td align="center"><em>Concluído</em></td>
									</tr>
									<tr>
										<td align="center"><a href="https://github.com/fga-eps-mds/2021-1-Bot/issues/70">#70</a></td>
										<td align="center">Reunião com os integrantes para discutir os requisitos e o backlog do produto</td>
										<td align="center"><em>Concluído</em></td>
									</tr>
									<tr>
										<td align="center"><a href="https://github.com/fga-eps-mds/2021-1-Bot/issues/73">#73</a></td>
										<td align="center">Reunião para realização de protótipos de baixa e alta fidelidade</td>
										<td align="center"><em>Concluído</em></td>
									</tr>
									<tr>
										<td align="center"><a href="https://github.com/fga-eps-mds/2021-1-Bot/issues/78">#78</a></td>
										<td align="center">Trabalhando com as estratégias de comunicação do TAP</td>
										<td align="center"><em>Concluído</em></td>
									</tr>
									<tr>
										<td align="center"><a href="https://github.com/fga-eps-mds/2021-1-Bot/issues/81">#81</a></td>
										<td align="center">Criar tutorial de rasa em pt para o grupo</td>
										<td align="center"><em>Concluído</em></td>
									</tr>
									<tr>
										<td align="center"><a href="https://github.com/fga-eps-mds/2021-1-Bot/issues/83">#83</a></td>
										<td align="center">Conversando com o bot pelo telegram</td>
										<td align="center"><em>Concluído</em></td>
									</tr>
									<tr>
										<td align="center"><a href="https://github.com/fga-eps-mds/2021-1-Bot/issues/88">#88</a></td>
										<td align="center">Criação do protótipo de baixa fidelidade do ghPages</td>
										<td align="center"><em>Concluído</em></td>
									</tr>
								</tbody>
							</table>
							<h2 id="quadro-de-conhecimento">Quadro de conhecimento</h2>
							<p><img alt="image" src="https://user-images.githubusercontent.com/44625056/131232196-e113c1b4-5897-4ecf-94b5-74ccb023ff74.png"></p>
							<h2 id="squad-health-check">Squad Health Check</h2>
							<p><img alt="image" src="https://user-images.githubusercontent.com/44625056/131232237-e411cde5-28e1-46a5-8459-bbe7c0e06671.png"></p>
							<p>*dentro da Equipe Plus Ultra</p>
							<h2 id="avaliação-da-scrum-master">Avaliação da Scrum Master</h2>
							<p>A princípio minha opinião era de que a sprint tinha sido ótima, pois fizemos várias documentações e avançamos no conhecimento de rasa e de criação de bot, porém percebi que o projeto está com uma falha enorme de comunicação entre as equipes, o que causou e está causando atraso, tarefas duplicadas e falta de iniciativa. Portanto foi decidido que agora haverá um pré-planning sempre antes do planning da sprint, para as tarefas serem divididas primeiro entre as equipes e depois para cada integrante dentro da equipe. Acredito que no começo será mais difícil de organizar, mas diminuirá consideravelmente a carga de trabalho individual.</p>
							<p>Autora: <a href="https://github.com/AmandaNbr">Amanda Nobre</a></p></body>
						</section>	
					</section>

					<!--//section-->
					
					<section class="docs-section" id="item-1-6">
						<h1>Sprint 5</h1>
						<section class='markdown-preview' data-use-github-style>
						<h1 id="planejamento">Planejamento</h1>
						<p>Para o planejamento dessa sprint foram feitas 3 reuniões principais: uma reunião com os p.o's e scrum masters das 3 equipes para conversar e decidir pontos cruciais para a entrega da release 1 (principalmente acerca de documentações pendentes), a reunião de planejamento da equipe e uma reunião com os tencologistas para decidir o escopo do mvp para a release 1. A partir do que foi decidido na primeira reunião, foi possível alocar as tarefas dentro da equipe Plus Ultra. Depois da reunião com os tecnologistas a implementação do bot utilizável começará.</p>
						<h2 id="histórico-de-versões">Histórico de Versões</h2>
						<table>
							<thead>
								<tr>
									<th align="center">Data</th>
									<th align="center">Versão</th>
									<th align="center">Descrição</th>
									<th align="center">Autor</th>
								</tr>
							</thead>
							<tbody>
								<tr>
									<td align="center">21/08/2021	</td>
									<td align="center">0.1	</td>
									<td align="center">Abertura do documento	</td>
									<td align="center"><a href="https://github.com/AmandaNbr">Amanda Nobre</a></td>
								</tr>
								<tr>
									<td align="center">06/09/2021</td>
									<td align="center">0.2</td>
									<td align="center">Melhoria no texto de planejamento</td>
									<td align="center"><a href="https://github.com/AmandaNbr">Amanda Nobre</a></td>
								</tr>
							</tbody>
						</table>
						<h2 id="tamanho-da-sprint">Tamanho da Sprint</h2>
						<p><strong>Início</strong>: 26/08/21</p>
						<p><strong>Fim</strong>: 02/09/21</p>
						<p><strong>Duração</strong>: 7 dias</p>
						<h2 id="objetivos">Objetivos</h2>
						<table>
							<thead>
								<tr>
									<th align="center">Issue</th>
									<th align="center">Título</th>
									<th align="center">Estimativa</th>
									<th align="center">Responsáveis</th>
								</tr>
							</thead>
							<tbody>
								<tr>
									<td align="center"><a href="https://github.com/fga-eps-mds/2021-1-Bot/issues/95">#95</a></td>
									<td align="center">Estruturar, fazer update das politicas e de toda documentação já realizada no GHPages</td>
									<td align="center">-</td>
									<td align="center">Amanda Nobre</td>
								</tr>
								<tr>
									<td align="center"><a href="https://github.com/fga-eps-mds/2021-1-Bot/issues/96">#96</a></td>
									<td align="center">Reunião dos Scrum Masters e Product Owners</td>
									<td align="center">-</td>
									<td align="center">Amanda, Lucas e Yudi</td>
								</tr>
								<tr>
									<td align="center"><a href="https://github.com/fga-eps-mds/2021-1-Bot/issues/98">#98</a></td>
									<td align="center">Melhorar "README.md" do projeto</td>
									<td align="center">3</td>
									<td align="center">Yudi Yamane</td>
								</tr>
								<tr>
									<td align="center"><a href="https://github.com/fga-eps-mds/2021-1-Bot/issues/99">#99</a></td>
									<td align="center">Escolher um padrão de estilo de código</td>
									<td align="center">5</td>
									<td align="center">Yudi Yamane</td>
								</tr>
								<tr>
									<td align="center"><a href="https://github.com/fga-eps-mds/2021-1-Bot/issues/100">#100</a></td>
									<td align="center">Melhorar os arquivos dockerfile e docker-compose</td>
									<td align="center">8</td>
									<td align="center">Yudi Yamane</td>
								</tr>
								<tr>
									<td align="center"><a href="https://github.com/fga-eps-mds/2021-1-Bot/issues/101">#101</a></td>
									<td align="center">Criação do discord do projeto de ChatBot</td>
									<td align="center">3</td>
									<td align="center">Amanda Nobre</td>
								</tr>
								<tr>
									<td align="center"><a href="https://github.com/fga-eps-mds/2021-1-Bot/issues/102">#102</a></td>
									<td align="center">Documentação das sprints 4 e 5</td>
									<td align="center">5</td>
									<td align="center">Amanda Nobre</td>
								</tr>
								<tr>
									<td align="center"><a href="https://github.com/fga-eps-mds/2021-1-Bot/issues/103">#103</a></td>
									<td align="center">Canvas</td>
									<td align="center">5</td>
									<td align="center">Pedro Lucas</td>
								</tr>
								<tr>
									<td align="center"><a href="https://github.com/fga-eps-mds/2021-1-Bot/issues/104">#104</a></td>
									<td align="center">Reunião para definir as US</td>
									<td align="center">8</td>
									<td align="center">Pedro Lucas</td>
								</tr>
								<tr>
									<td align="center"><a href="https://github.com/fga-eps-mds/2021-1-Bot/issues/105">#105</a></td>
									<td align="center">Plano de gerenciamento de riscos</td>
									<td align="center">5</td>
									<td align="center">Amanda Nobre</td>
								</tr>
								<tr>
									<td align="center"><a href="https://github.com/fga-eps-mds/2021-1-Bot/issues/106">#106</a></td>
									<td align="center">Código de conduta</td>
									<td align="center">3</td>
									<td align="center">Amanda Nobre</td>
								</tr>
								<tr>
									<td align="center"><a href="https://github.com/fga-eps-mds/2021-1-Bot/issues/109">#109</a></td>
									<td align="center">Adição de .gitignore</td>
									<td align="center">-</td>
									<td align="center">Yudi Yamane</td>
								</tr>
								<tr>
									<td align="center"><a href="https://github.com/fga-eps-mds/2021-1-Bot/issues/113">#113</a></td>
									<td align="center">Reunião com os tecnologistas Mini Dojo</td>
									<td align="center">-</td>
									<td align="center">Erick Levy</td>
								</tr>
								<tr>
									<td align="center"><a href="https://github.com/fga-eps-mds/2021-1-Bot/issues/114">#114</a></td>
									<td align="center">Disponibilizar o tutorial Rasa &amp; Telegram aos demais tecnologistas</td>
									<td align="center">-</td>
									<td align="center">Douglas Monteles</td>
								</tr>
								<tr>
									<td align="center"><a href="https://github.com/fga-eps-mds/2021-1-Bot/issues/118">#118</a></td>
									<td align="center">Iniciando a conversa sobre covid com o bot</td>
									<td align="center">-</td>
									<td align="center">Erick Levy</td>
								</tr>
								<tr>
									<td align="center"><a href="https://github.com/fga-eps-mds/2021-1-Bot/issues/124">#124</a></td>
									<td align="center">Atualizando arquivos para o funcionamento do bot</td>
									<td align="center">-</td>
									<td align="center">Erick Levy</td>
								</tr>
								<tr>
									<td align="center"><a href="https://github.com/fga-eps-mds/2021-1-Bot/issues/128">#128</a></td>
									<td align="center">Preparando o bot para o US02</td>
									<td align="center">-</td>
									<td align="center">Douglas Monteles</td>
								</tr>
								<tr>
									<td align="center"><a href="https://github.com/fga-eps-mds/2021-1-Bot/issues/130">#130</a></td>
									<td align="center">Corrigir guia de instalação no README e outros erros</td>
									<td align="center">2</td>
									<td align="center">Yudi Yamane</td>
								</tr>
							</tbody>
						</table>
						<h2 id="dívidas-alocadas">Dívidas alocadas</h2>
						<table>
							<thead>
								<tr>
									<th align="center">Issue</th>
									<th align="center">Título</th>
									<th align="center">Estimativa</th>
									<th align="center">Responsáveis</th>
								</tr>
							</thead>
							<tbody>
								<tr>
									<td align="center"><a href="https://github.com/fga-eps-mds/2021-1-Bot/issues/44">#44</a></td>
									<td align="center">Avançar na introdução de Docker no projeto com Dockerfile e docker-compose</td>
									<td align="center">8</td>
									<td align="center">Yudi Yamane</td>
								</tr>
								<tr>
									<td align="center"><a href="https://github.com/fga-eps-mds/2021-1-Bot/issues/57">#57</a></td>
									<td align="center">Estruturação do documento de arquitetura</td>
									<td align="center">8</td>
									<td align="center">Victor Eduardo</td>
								</tr>
							</tbody>
						</table>
						<h2 id="papeis">Papeis</h2>
						<table>
							<thead>
								<tr>
									<th>Função</th>
									<th align="center">Nome</th>
								</tr>
							</thead>
							<tbody>
								<tr>
									<td>Scrum Master</td>
									<td align="center"><a href="https://github.com/AmandaNbr">Amanda Nobre</a></td>
								</tr>
								<tr>
									<td>PO</td>
									<td align="center"><a href="https://github.com/PedroLSF">Pedro Lucas</a></td>
								</tr>
								<tr>
									<td>Arquiteto</td>
									<td align="center"><a href="https://github.com/victorear05">Victor Eduardo</a></td>
								</tr>
								<tr>
									<td>Devops</td>
									<td align="center"><a href="https://github.com/yudi-azvd">Yudi Yamane</a></td>
								</tr>
								<tr>
									<td>Tecnologistas</td>
									<td align="center"><a href="https://github.com/Ericklevy">Erick Levy</a> e <a href="https://github.com/DouglasMonteles">Douglas Monteles</a></td>
								</tr>
							</tbody>
						</table>
						<h1 id="resultados">Resultados</h1>
						<p>Na primeira reunião feita, notou-se um grande deficit na comunicação entre as equipes, portanto foi levantada ideia de criar um discord para melhorar e facilitar a comunição tanto entre as equipes, quanto dentro das equipes. Então, a <a href="https://github.com/AmandaNbr">Amanda</a> criou o servidor no Discord, com salas para reuniões gerais e para cada equipe, e cargos para facilitar a visualização dos papéis e das equipes.</p>
						<p>Após isso, na reunião com os tecnologistas foi decidido o mvp do bot para a release 1: um bot dentro de um container que irá responder algumas perguntas básicas (ainda não acessando nenhuma API).</p>
						<p>Então, como resultados dessa sprint, os documentos criados ou melhorados pelos membros da equipe Plus Ultra (em conjunto com outra equipe ou não) foram: ReadMe, Código de Conduta, GitIgnore, Documento de Arquitetura, Canvas e Plano de gerenciamento de Riscos, já em relação ao código, o bot já completou algumas User Stories e está funcionando dentro de um container.</p>
						<h2 id="histórico-de-versões">Histórico de Versões</h2>
						<table>
						  <thead>
							<tr>
							  <th align="center">Data</th>
							  <th align="center">Versão</th>
							  <th align="center">Descrição</th>
							  <th align="center">Autor</th>
							</tr>
						  </thead>
						  <tbody><tr>
							<td align="center">04/09/2021</td>
							<td align="center">0.1</td>
							<td align="center">Abertura do documento</td>
							<td align="center"><a href="https://github.com/AmandaNbr">Amanda Nobre</a></td>
						  </tr>
						</tbody></table>
						<h2 id="objetivos">Objetivos</h2>
						<table>
						  <thead>
							<tr>
							  <th align="center">Issue</th>
							  <th align="center">Título</th>
							  <th align="center">Status</th>
							</tr>
						  </thead>
						  <tbody><tr>
							<td align="center"><a href="https://github.com/fga-eps-mds/2021-1-Bot/issues/44">#44</a></td>
							<td align="center">Avançar na introdução de Docker no projeto com Dockerfile e docker-compose</td>
							<td align="center"><em>Concluído</em></td>
						  </tr>
						  <tr>
							<td align="center"><a href="https://github.com/fga-eps-mds/2021-1-Bot/issues/57">#57</a></td>
							<td align="center">Estruturação do documento de arquitetura</td>
							<td align="center"><em>Concluído</em></td>
						  </tr>
						  <tr>
							<td align="center"><a href="https://github.com/fga-eps-mds/2021-1-Bot/issues/95">#95</a></td>
							<td align="center">Estruturar, fazer update das politicas e de toda documentação já realizada no GHPages</td>
							<td align="center"><em>Concluído</em></td>
						  </tr>
						  <tr>
							<td align="center"><a href="https://github.com/fga-eps-mds/2021-1-Bot/issues/96">#96</a></td>
							<td align="center">Reunião dos Scrum Masters e Product Owners</td>
							<td align="center"><em>Concluído</em></td>
						  </tr>
						  <tr>
							<td align="center"><a href="https://github.com/fga-eps-mds/2021-1-Bot/issues/98">#98</a></td>
							<td align="center">Melhorar "README.md" do projeto</td>
							<td align="center"><em>Concluído</em></td>
						  </tr>
						  <tr>
							<td align="center"><a href="https://github.com/fga-eps-mds/2021-1-Bot/issues/99">#99</a></td>
							<td align="center">Escolher um padrão de estilo de código</td>
							<td align="center"><em>Parcialmente Concluído</em></td>
						  </tr>
						  <tr>
							<td align="center"><a href="https://github.com/fga-eps-mds/2021-1-Bot/issues/100">#100</a></td>
							<td align="center">Melhorar os arquivos dockerfile e docker-compose</td>
							<td align="center"><em>Parcialmente Concluído</em></td>
						  </tr>
						  <tr>
							<td align="center"><a href="https://github.com/fga-eps-mds/2021-1-Bot/issues/101">#101</a></td>
							<td align="center">Criação do discord do projeto de ChatBot</td>
							<td align="center"><em>Concluído</em></td>
						  </tr>
						  <tr>
							<td align="center"><a href="https://github.com/fga-eps-mds/2021-1-Bot/issues/102">#102</a></td>
							<td align="center">Documentação das sprints 4 e 5</td>
							<td align="center"><em>Concluído</em></td>
						  </tr>
						  <tr>
							<td align="center"><a href="https://github.com/fga-eps-mds/2021-1-Bot/issues/103">#103</a></td>
							<td align="center">Canvas</td>
							<td align="center"><em>Concluído</em></td>
						  </tr>
						  <tr>
							<td align="center"><a href="https://github.com/fga-eps-mds/2021-1-Bot/issues/104">#104</a></td>
							<td align="center">Reunião para definir as US</td>
							<td align="center"><em>Concluído</em></td>
						  </tr>
						  <tr>
							<td align="center"><a href="https://github.com/fga-eps-mds/2021-1-Bot/issues/105">#105</a></td>
							<td align="center">Plano de gerenciamento de riscos</td>
							<td align="center"><em>Concluído</em></td>
						  </tr>
						  <tr>
							<td align="center"><a href="https://github.com/fga-eps-mds/2021-1-Bot/issues/106">#106</a></td>
							<td align="center">Código de conduta</td>
							<td align="center"><em>Concluído</em></td>
						  </tr>
						  <tr>
							<td align="center"><a href="https://github.com/fga-eps-mds/2021-1-Bot/issues/109">#109</a></td>
							<td align="center">Adição de .gitignore</td>
							<td align="center"><em>Concluído</em></td>
						  </tr>
						  <tr>
							<td align="center"><a href="https://github.com/fga-eps-mds/2021-1-Bot/issues/113">#113</a></td>
							<td align="center">Reunião com os tecnologistas Mini Dojo</td>
							<td align="center"><em>Concluído</em></td>
						  </tr>
						  <tr>
							<td align="center"><a href="https://github.com/fga-eps-mds/2021-1-Bot/issues/114">#114</a></td>
							<td align="center">Disponibilizar o tutorial Rasa &amp; Telegram aos demais tecnologistas</td>
							<td align="center"><em>Concluído</em></td>
						  </tr>
						  <tr>
							<td align="center"><a href="https://github.com/fga-eps-mds/2021-1-Bot/issues/118">#118</a></td>
							<td align="center">Iniciando a conversa sobre covid com o bot</td>
							<td align="center"><em>Concluído</em></td>
						  </tr>
						  <tr>
							<td align="center"><a href="https://github.com/fga-eps-mds/2021-1-Bot/issues/124">#124</a></td>
							<td align="center">Atualizando arquivos para o funcionamento do bot</td>
							<td align="center"><em>Concluído</em></td>
						  </tr>
						  <tr>
							<td align="center"><a href="https://github.com/fga-eps-mds/2021-1-Bot/issues/128">#128</a></td>
							<td align="center">Preparando o bot para o US02</td>
							<td align="center"><em>Concluído</em></td>
						  </tr>
						  <tr>
							<td align="center"><a href="https://github.com/fga-eps-mds/2021-1-Bot/issues/130">#130</a></td>
							<td align="center">Corrigir guia de instalação no README e outros erros</td>
							<td align="center"><em>Concluído</em></td>
						  </tr>
						</tbody></table>
						<h2 id="quadro-de-conhecimento">Quadro de conhecimento</h2>
						<p><img alt="image" src="https://user-images.githubusercontent.com/44625056/132264179-07fe4348-5621-492c-bbdd-2b0502654b24.png"></p>
						<h2 id="squad-health-check">Squad Health Check</h2>
						<p><img alt="image" src="https://user-images.githubusercontent.com/44625056/132264240-31b337aa-0fdf-451c-88ee-c935f0137379.png"></p>
						<h2 id="avaliação-da-scrum-master">Avaliação da Scrum Master</h2>
						<p>Nessa sprint as equipes começaram a correr para compensar o atraso na implementação do bot e das documentações pendentes. Foi uma sprint bastante aproveitada, vários documentos foram melhorados e entregues. Em relação ao bot em si, os tecnologistas estão confiantes do mvp dentro do escopo definido, então há grande probabilidade de dar tudo certo para a primeira release. Houve também uma melhora muito grande na comunicação geral em decorrência da criação do servidor do Discord.</p>
						<p>Autora: <a href="https://github.com/AmandaNbr">Amanda Nobre</a></p></body>	
					</section>
					</section>
					
					<!--//section-->

					<section class="docs-section" id="item-1-7">
						<h1>Sprint 6</h1>
						<section class='markdown-preview' data-use-github-style>
						<h1 id="planejamento">Planejamento</h1>
						<p>Nesta sprint as tarefas focam em terminar e resvisar documentações para a release 1 e conseguir fechar o mvp estipulado do bot também para essa release.</p>
						<h2 id="histórico-de-versões">Histórico de Versões</h2>
						<table>
							<thead>
								<tr>
									<th align="center">Data</th>
									<th align="center">Versão</th>
									<th align="center">Descrição</th>
									<th align="center">Autor</th>
								</tr>
							</thead>
							<tbody>
								<tr>
									<td align="center">04/09/2021</td>
									<td align="center">0.1</td>
									<td align="center">Abertura do documento</td>
									<td align="center"><a href="https://github.com/AmandaNbr">Amanda Nobre</a></td>
								</tr>
							</tbody>
						</table>
						<h2 id="tamanho-da-sprint">Tamanho da Sprint</h2>
						<p><strong>Início</strong>: 02/09/21</p>
						<p><strong>Fim</strong>: 09/09/21</p>
						<p><strong>Duração</strong>: 7 dias</p>
						<h2 id="objetivos">Objetivos</h2>
						<table>
							<thead>
								<tr>
									<th align="center">Issue</th>
									<th align="center">Título</th>
									<th align="center">Estimativa</th>
									<th align="center">Responsáveis</th>
								</tr>
							</thead>
							<tbody>
								<tr>
									<td align="center"><a href="https://github.com/fga-eps-mds/2021-1-Bot/issues/136">#136</a></td>
									<td align="center">Reunião de pre-planning da sprint 6</td>
									<td align="center">2</td>
									<td align="center">Amanda, Pedro</td>
								</tr>
								<tr>
									<td align="center"><a href="https://github.com/fga-eps-mds/2021-1-Bot/issues/137">#137</a></td>
									<td align="center">Documentação de evolução de Devops</td>
									<td align="center">3</td>
									<td align="center">Yudi  Yamane</td>
								</tr>
								<tr>
									<td align="center"><a href="https://github.com/fga-eps-mds/2021-1-Bot/issues/139">#139</a></td>
									<td align="center">Arrumar a tabela do README</td>
									<td align="center">2</td>
									<td align="center">Yudi Yamane</td>
								</tr>
								<tr>
									<td align="center"><a href="https://github.com/fga-eps-mds/2021-1-Bot/issues/141">#141</a></td>
									<td align="center">Estudar sobre o deploy do projeto Rasa no Heroku</td>
									<td align="center">-</td>
									<td align="center">Douglas Monteles</td>
								</tr>
								<tr>
									<td align="center"><a href="https://github.com/fga-eps-mds/2021-1-Bot/issues/143">#143</a></td>
									<td align="center">Fazer o plano de comunicação</td>
									<td align="center">5</td>
									<td align="center">Amanda Nobre</td>
								</tr>
								<tr>
									<td align="center"><a href="https://github.com/fga-eps-mds/2021-1-Bot/issues/144">#144</a></td>
									<td align="center">Fazer documentações da sprint</td>
									<td align="center">3</td>
									<td align="center">Amanda Nobre</td>
								</tr>
								<tr>
									<td align="center"><a href="https://github.com/fga-eps-mds/2021-1-Bot/issues/146">#146</a></td>
									<td align="center">Viabilidade técnica</td>
									<td align="center">3</td>
									<td align="center">Amanda Nobre</td>
								</tr>
								<tr>
									<td align="center"><a href="https://github.com/fga-eps-mds/2021-1-Bot/issues/147">#147</a></td>
									<td align="center">Revisar a descrição e o documento de arquitetura</td>
									<td align="center">3</td>
									<td align="center">Amanda Nobre</td>
								</tr>
								<tr>
									<td align="center"><a href="https://github.com/fga-eps-mds/2021-1-Bot/issues/150">#150</a></td>
									<td align="center">Otimização da GH Page</td>
									<td align="center">8</td>
									<td align="center">Victor Eduardo</td>
								</tr>
								<tr>
									<td align="center"><a href="https://github.com/fga-eps-mds/2021-1-Bot/issues/151">#151</a></td>
									<td align="center">Reunião para passagem de conhecimentos acerca da GH Page</td>
									<td align="center">2</td>
									<td align="center">Victor Eduardo</td>
								</tr>
								<tr>
									<td align="center"><a href="https://github.com/fga-eps-mds/2021-1-Bot/issues/152">#152</a></td>
									<td align="center">Revisar o plano de gerenciamento de riscos</td>
									<td align="center">5</td>
									<td align="center">Victor Eduardo</td>
								</tr>
							</tbody>
						</table>
						<h2 id="dívidas-alocadas">Dívidas alocadas</h2>
						<table>
							<thead>
								<tr>
									<th align="center">Issue</th>
									<th align="center">Título</th>
									<th align="center">Estimativa</th>
									<th align="center">Responsáveis</th>
								</tr>
							</thead>
							<tbody>
								<tr>
									<td align="center"><a href="https://github.com/fga-eps-mds/2021-1-Bot/issues/99">#99</a></td>
									<td align="center">Escolher um padrão de estilo de código</td>
									<td align="center">5</td>
									<td align="center">Yudi Yamane</td>
								</tr>
								<tr>
									<td align="center"><a href="https://github.com/fga-eps-mds/2021-1-Bot/issues/100">#100</a></td>
									<td align="center">Melhorar os arquivos dockerfile e docker-compose</td>
									<td align="center">8</td>
									<td align="center">Yudi Yamane</td>
								</tr>
							</tbody>
						</table>
						<h2 id="papeis">Papeis</h2>
						<table>
							<thead>
								<tr>
									<th>Função</th>
									<th align="center">Nome</th>
								</tr>
							</thead>
							<tbody>
								<tr>
									<td>Scrum Master</td>
									<td align="center"><a href="https://github.com/AmandaNbr">Amanda Nobre</a></td>
								</tr>
								<tr>
									<td>PO</td>
									<td align="center"><a href="https://github.com/PedroLSF">Pedro Lucas</a></td>
								</tr>
								<tr>
									<td>Arquiteto</td>
									<td align="center"><a href="https://github.com/victorear05">Victor Eduardo</a></td>
								</tr>
								<tr>
									<td>Devops</td>
									<td align="center"><a href="https://github.com/yudi-azvd">Yudi Yamane</a></td>
								</tr>
								<tr>
									<td>Tecnologistas</td>
									<td align="center"><a href="https://github.com/Ericklevy">Erick Levy</a> e <a href="https://github.com/DouglasMonteles">Douglas Monteles</a></td>
								</tr>
							</tbody>
						</table>	
						<h1 id="resultados">Resultados</h1>
						<p>Foi uma sprint bastante aproveitada, praticamente todas as tarefas que foram alocadas puderam ser concluídas.</p>
						<h2 id="histórico-de-versões">Histórico de Versões</h2>
						<table>
							<thead>
								<tr>
									<th align="center">Data</th>
									<th align="center">Versão</th>
									<th align="center">Descrição</th>
									<th align="center">Autor</th>
								</tr>
							</thead>
							<tbody>
								<tr>
									<td align="center">10/09/2021</td>
									<td align="center">0.1</td>
									<td align="center">Abertura do documento</td>
									<td align="center"><a href="https://github.com/AmandaNbr">Amanda Nobre</a></td>
								</tr>
							</tbody>
						</table>
						<h2 id="objetivos">Objetivos</h2>
						<table>
							<thead>
								<tr>
									<th align="center">Issue</th>
									<th align="center">Título</th>
									<th align="center">Status</th>
								</tr>
							</thead>
							<tbody>
								<tr>
									<td align="center"><a href="https://github.com/fga-eps-mds/2021-1-Bot/issues/99">#99</a></td>
									<td align="center">Escolher um padrão de estilo de código</td>
									<td align="center"><em>Concluído</em></td>
								</tr>
								<tr>
									<td align="center"><a href="https://github.com/fga-eps-mds/2021-1-Bot/issues/100">#100</a></td>
									<td align="center">Melhorar os arquivos dockerfile e docker-compose</td>
									<td align="center"><em>Concluído</em></td>
								</tr>
								<tr>
									<td align="center"><a href="https://github.com/fga-eps-mds/2021-1-Bot/issues/136">#136</a></td>
									<td align="center">Reunião de pre-planning da sprint 6</td>
									<td align="center"><em>Concluído</em></td>
								</tr>
								<tr>
									<td align="center"><a href="https://github.com/fga-eps-mds/2021-1-Bot/issues/137">#137</a></td>
									<td align="center">Documentação de evolução de Devops</td>
									<td align="center"><em>Concluído</em></td>
								</tr>
								<tr>
									<td align="center"><a href="https://github.com/fga-eps-mds/2021-1-Bot/issues/139">#139</a></td>
									<td align="center">Arrumar a tabela do README</td>
									<td align="center"><em>Concluído</em></td>
								</tr>
								<tr>
									<td align="center"><a href="https://github.com/fga-eps-mds/2021-1-Bot/issues/141">#141</a></td>
									<td align="center">Estudar sobre o deploy do projeto Rasa no Heroku</td>
									<td align="center"><em>Concluído</em></td>
								</tr>
								<tr>
									<td align="center"><a href="https://github.com/fga-eps-mds/2021-1-Bot/issues/143">#143</a></td>
									<td align="center">Fazer o plano de comunicação</td>
									<td align="center"><em>Concluído</em></td>
								</tr>
								<tr>
									<td align="center"><a href="https://github.com/fga-eps-mds/2021-1-Bot/issues/144">#144</a></td>
									<td align="center">Fazer documentações da sprint</td>
									<td align="center"><em>Concluído</em></td>
								</tr>
								<tr>
									<td align="center"><a href="https://github.com/fga-eps-mds/2021-1-Bot/issues/146">#146</a></td>
									<td align="center">Viabilidade técnica</td>
									<td align="center"><em>Concluído</em></td>
								</tr>
								<tr>
									<td align="center"><a href="https://github.com/fga-eps-mds/2021-1-Bot/issues/147">#147</a></td>
									<td align="center">Revisar a descrição e o documento de arquitetura</td>
									<td align="center"><em>Concluído</em></td>
								</tr>
								<tr>
									<td align="center"><a href="https://github.com/fga-eps-mds/2021-1-Bot/issues/150">#150</a></td>
									<td align="center">Otimização da GH Page</td>
									<td align="center"><em>Concluído</em></td>
								</tr>
								<tr>
									<td align="center"><a href="https://github.com/fga-eps-mds/2021-1-Bot/issues/151">#151</a></td>
									<td align="center">Reunião para passagem de conhecimentos acerca da GH Page</td>
									<td align="center"><em>Concluído</em></td>
								</tr>
								<tr>
									<td align="center"><a href="https://github.com/fga-eps-mds/2021-1-Bot/issues/152">#152</a></td>
									<td align="center">Revisar o plano de gerenciamento de riscos</td>
									<td align="center"><em>Concluído</em></td>
								</tr>
							</tbody>
						</table>
						<h2 id="quadro-de-conhecimento">Quadro de conhecimento</h2>
						<p><img alt="image" src="https://user-images.githubusercontent.com/44625056/132962032-621a5cf5-faaa-4d48-96ab-f7e01126a9ff.png"></p>
						<h2 id="squad-health-check">Squad Health Check</h2>
						<p><img alt="image" src="https://user-images.githubusercontent.com/44625056/132962015-5ca5853d-cf76-438d-b71d-354c8d69895c.png"></p>
						<h2 id="burndown">Burndown</h2>
						<p><img alt="image" src="https://user-images.githubusercontent.com/44625056/132962082-db16c7df-361e-41e7-92fe-56f3bf415f4f.png"></p>
						<h2 id="velocity">Velocity</h2>
						<h3 id="equipe-plus-ultra">Equipe Plus Ultra</h3>
						<p><img alt="image" src="https://user-images.githubusercontent.com/44625056/132962168-69741d9d-c18a-44a2-98e8-3ce65d7094a7.png"></p>
						<h3 id="todas-as-equipes">Todas as equipes</h3>
						<p><img alt="image" src="https://user-images.githubusercontent.com/44625056/132962183-16e759f5-c637-4cd6-9ccf-eed4afb0588c.png"></p>
						<h2 id="avaliação-da-scrum-master">Avaliação da Scrum Master</h2>
						<p>Foi uma boa sprint, porém acho que poderia ter ajustado melhor a tarefa de revisão dos documentos e ter focado em merjar logo os documentos que ainda tinham que ser entregues, fora isso foi tudo bem.</p>
						<p>Autora: <a href="https://github.com/AmandaNbr">Amanda Nobre</a></p>
						</section>
					</section>
					
					<!--//section-->

					<section class="docs-section" id="item-1-8">
						<h1>Sprint 7</h1>
						<section class='markdown-preview' data-use-github-style>
						<h1 id="planejamento">Planejamento</h1>
						<p>Nesta sprint o foco é deixar tudo pronto, tanto as documentações no ghPage do repositório quanto o mvp estipulado do chatBot, para a release que será no dia 14, meio da sprint.</p>
						<h2 id="histórico-de-versões">Histórico de Versões</h2>
						<table>
							<thead>
								<tr>
									<th align="center">Data</th>
									<th align="center">Versão</th>
									<th align="center">Descrição</th>
									<th align="center">Autor</th>
								</tr>
							</thead>
							<tbody>
								<tr>
									<td align="center">12/09/2021</td>
									<td align="center">0.1</td>
									<td align="center">Abertura do documento</td>
									<td align="center"><a href="https://github.com/AmandaNbr">Amanda Nobre</a></td>
								</tr>
							</tbody>
						</table>
						<h2 id="tamanho-da-sprint">Tamanho da Sprint</h2>
						<p><strong>Início</strong>: 09/09/21</p>
						<p><strong>Fim</strong>: 16/09/21</p>
						<p><strong>Duração</strong>: 7 dias</p>
						<h2 id="objetivos">Objetivos</h2>
						<table>
							<thead>
								<tr>
									<th align="center">Issue</th>
									<th align="center">Título</th>
									<th align="center">Estimativa</th>
									<th align="center">Responsáveis</th>
								</tr>
							</thead>
							<tbody>
								<tr>
									<td align="center"><a href="https://github.com/fga-eps-mds/2021-1-Bot/issues/162">#162</a></td>
									<td align="center">Integrar funcionalidades da FT03: Transmissão e prevenção ao bot</td>
									<td align="center">-</td>
									<td align="center">Erick, Douglas</td>
								</tr>
								<tr>
									<td align="center"><a href="https://github.com/fga-eps-mds/2021-1-Bot/issues/169">#169</a></td>
									<td align="center">Integrar as funcionalidades -Regras para lugares específicos</td>
									<td align="center">-</td>
									<td align="center">Erick, Douglas</td>
								</tr>
								<tr>
									<td align="center"><a href="https://github.com/fga-eps-mds/2021-1-Bot/issues/174">#174</a></td>
									<td align="center">Resovendo o erro ao executar: make build</td>
									<td align="center">-</td>
									<td align="center">Douglas, Yudi</td>
								</tr>
								<tr>
									<td align="center"><a href="https://github.com/fga-eps-mds/2021-1-Bot/issues/176">#176</a></td>
									<td align="center">Finalização da GH Page para R1</td>
									<td align="center">5</td>
									<td align="center">Amanda, Victor</td>
								</tr>
								<tr>
									<td align="center"><a href="https://github.com/fga-eps-mds/2021-1-Bot/issues/181">#181</a></td>
									<td align="center">Mudar imagem do AlligaBot no README</td>
									<td align="center">1</td>
									<td align="center">Yudi</td>
								</tr>
								<tr>
									<td align="center"><a href="https://github.com/fga-eps-mds/2021-1-Bot/issues/182">#182</a></td>
									<td align="center">Correção de erros no documento de arquitetura</td>
									<td align="center">5</td>
									<td align="center">Victor</td>
								</tr>
								<tr>
									<td align="center"><a href="https://github.com/fga-eps-mds/2021-1-Bot/issues/188">#188</a></td>
									<td align="center">Documentação das sprints</td>
									<td align="center">3</td>
									<td align="center">Amanda</td>
								</tr>
								<tr>
									<td align="center"><a href="https://github.com/fga-eps-mds/2021-1-Bot/issues/189">#189</a></td>
									<td align="center">Criar o template do slide dos grupos</td>
									<td align="center">3</td>
									<td align="center">Amanda</td>
								</tr>
								<tr>
									<td align="center"><a href="https://github.com/fga-eps-mds/2021-1-Bot/issues/190">#190</a></td>
									<td align="center">Criar o slide da equipe plus ultra</td>
									<td align="center">5</td>
									<td align="center">Amanda</td>
								</tr>
								<tr>
									<td align="center"><a href="https://github.com/fga-eps-mds/2021-1-Bot/issues/191">#191</a></td>
									<td align="center">Reunião acerca dos vídeos de apresentação</td>
									<td align="center">5</td>
									<td align="center">Amanda</td>
								</tr>
								<tr>
									<td align="center"><a href="https://github.com/fga-eps-mds/2021-1-Bot/issues/192">#192</a></td>
									<td align="center">Gravar o vídeo de apresentação geral</td>
									<td align="center">8</td>
									<td align="center">Amanda, Yudi</td>
								</tr>
								<tr>
									<td align="center"><a href="https://github.com/fga-eps-mds/2021-1-Bot/issues/193">#193</a></td>
									<td align="center">Gravar o vídeo de apresentação da Equipe Plus Ultra</td>
									<td align="center">8</td>
									<td align="center">Amanda, Pedro, Yudi</td>
								</tr>
							</tbody>
						</table>
						<h2 id="dívidas-alocadas">Dívidas alocadas</h2>
						<table>
							<thead>
								<tr>
									<th align="center">Issue</th>
									<th align="center">Título</th>
									<th align="center">Estimativa</th>
									<th align="center">Responsáveis</th>
								</tr>
							</thead>
							<tbody>
								<tr>
									<td align="center"><a href="https://github.com/fga-eps-mds/2021-1-Bot/issues/99">#99</a></td>
									<td align="center">Escolher um padrão de estilo de código</td>
									<td align="center">5</td>
									<td align="center">Yudi Yamane</td>
								</tr>
								<tr>
									<td align="center"><a href="https://github.com/fga-eps-mds/2021-1-Bot/issues/100">#100</a></td>
									<td align="center">Melhorar os arquivos dockerfile e docker-compose</td>
									<td align="center">8</td>
									<td align="center">Yudi Yamane</td>
								</tr>
							</tbody>
						</table>
						<h2 id="papeis">Papeis</h2>
						<table>
							<thead>
								<tr>
									<th>Função</th>
									<th align="center">Nome</th>
								</tr>
							</thead>
							<tbody>
								<tr>
									<td>Scrum Master</td>
									<td align="center"><a href="https://github.com/AmandaNbr">Amanda Nobre</a></td>
								</tr>
								<tr>
									<td>PO</td>
									<td align="center"><a href="https://github.com/PedroLSF">Pedro Lucas</a></td>
								</tr>
								<tr>
									<td>Arquiteto</td>
									<td align="center"><a href="https://github.com/victorear05">Victor Eduardo</a></td>
								</tr>
								<tr>
									<td>Devops</td>
									<td align="center"><a href="https://github.com/yudi-azvd">Yudi Yamane</a></td>
								</tr>
								<tr>
									<td>Tecnologistas</td>
									<td align="center"><a href="https://github.com/Ericklevy">Erick Levy</a> e <a href="https://github.com/DouglasMonteles">Douglas Monteles</a></td>
								</tr>
							</tbody>
						</table>
						<h1 id="resultados">Resultados</h1>

						</section>
					</section>
					
					<!--//section-->

					<!--
						<section class="docs-section" id="item-1-8">
						<h1>Sprint 7</h1>
						<section class='markdown-preview' data-use-github-style>
						<h1 id="planejamento">Planejamento</h1>
						
						<h1 id="resultados">Resultados</h1>
						</section>
					</section>
					-->

				</article>
				<!--//docs-article-->

				<footer class="footer">
					<div class="container text-center py-5">
						<small class="copyright">Template Copyright &copy; <a href="https://themes.3rdwavemedia.com/"
								target="_blank">3rd Wave Media</a></small>
						<ul class="social-list list-unstyled pt-4 mb-0">
							<li class="list-inline-item"><a href="https://github.com/fga-eps-mds/2021-1-Bot" target="_blank"><i class="fab fa-github fa-fw"></i></a></li>
						</ul>
						<!--//social-list-->
					</div>
				</footer>
			</div>
		</div>
	</div>
	<!--//docs-wrapper-->


	<!-- Javascript -->
	<script src="assets/plugins/popper.min.js"></script>
	<script src="assets/plugins/bootstrap/js/bootstrap.min.js"></script>


	<!-- Page Specific JS -->
	<script src="assets/plugins/smoothscroll.min.js"></script>
	<script src="https://cdnjs.cloudflare.com/ajax/libs/highlight.js/9.15.8/highlight.min.js"></script>
	<script src="assets/js/highlight-custom.js"></script>
	<script src="assets/plugins/simplelightbox/simple-lightbox.min.js"></script>
	<script src="assets/plugins/gumshoe/gumshoe.polyfills.min.js"></script>
	<script src="assets/js/docs.js"></script>

</body>

</html>