<!DOCTYPE html>
<html lang="pt-BR">

<head>
	<title>Equipe Capivaras</title>

	<!-- Meta -->
	<meta charset="utf-8">
	<meta http-equiv="X-UA-Compatible" content="IE=edge">
	<meta name="viewport" content="width=device-width, initial-scale=1.0">

	<meta name="description" content="Bootstrap 4 Template For Software Startups">
	<meta name="author" content="Xiaoying Riley at 3rd Wave Media">
	<link rel="shortcut icon" href="assets/images/alligabot.png">

	<!-- Google Font -->
	<link href="https://fonts.googleapis.com/css?family=Poppins:300,400,500,600,700&display=swap" rel="stylesheet">

	<!-- FontAwesome JS-->
	<script defer src="assets/fontawesome/js/all.min.js"></script>

	<!-- Plugins CSS -->
	<link rel="stylesheet" href="//cdnjs.cloudflare.com/ajax/libs/highlight.js/9.15.2/styles/atom-one-dark.min.css">
	<link rel="stylesheet" href="assets/plugins/simplelightbox/simple-lightbox.min.css">

	<!-- Theme CSS -->
	<link id="theme-style" rel="stylesheet" href="assets/css/theme.css">

	<!-- Padrão markdown -->
	<link id="theme-style" rel="stylesheet" href="assets/css/marke.css">

</head>

<body class="docs-page">
	<header class="header fixed-top">
		<div class="branding docs-branding">
			<div class="container-fluid position-relative py-2">
				<div class="docs-logo-wrapper">
					<button id="docs-sidebar-toggler" class="docs-sidebar-toggler docs-sidebar-visible me-2 d-xl-none"
						type="button">
						<span></span>
						<span></span>
						<span></span>
					</button>
					<div class="site-logo"><a class="navbar-brand" href="./docs-page.html"><img class="logo-icon me-2"
								src="assets/images/alligabot.png" alt="logo"><span class="logo-text">Alliga<span
									class="text-alt">Bot</span></span></a></div>
				</div>
				<!--//docs-logo-wrapper-->
				<div class="docs-top-utilities d-flex justify-content-end align-items-center"
					style="float: right; margin-right: 15px;">

					<!--//social-list-->
					<a href="./page-slowBros.html" class="btn btn-primary d-none d-lg-flex">Equipe Slowbros</a>
				</div>

				<div class="docs-top-utilities d-flex justify-content-end align-items-center"
					style="float: right; margin-right: 15px;">

					<!--//social-list-->
					<a href="./page-plusUltra.html" class="btn btn-primary d-none d-lg-flex">Equipe PlusUltra</a>
				</div>

				<div class="docs-top-utilities d-flex justify-content-end align-items-center"
					style="float: right; margin-right: 15px;">

					<!--//social-list-->
					<a href="./page-capivaras.html" class="btn btn-primary d-none d-lg-flex">Equipe Capivaras</a>
				</div>
				<!--//docs-top-utilities-->
			</div>
			<!--//container-->
		</div>
		<!--//branding-->
	</header>
	<!--//header-->

	<div class="docs-wrapper">
		<div id="docs-sidebar" class="docs-sidebar">
			<div class="top-search-box d-lg-none p-3">
				<form class="search-form">
					<input type="text" placeholder="Search the docs..." name="search" class="form-control search-input">
					<button type="submit" class="btn search-btn" value="Search"><i class="fas fa-search"></i></button>
				</form>
			</div>
			<nav id="docs-nav" class="docs-nav navbar">
				<ul class="section-items list-unstyled nav flex-column pb-3">
					<li class="nav-item section-title"><a class="nav-link scrollto active" href="#section-1"><span
								class="theme-icon-holder me-2"><i class="fas fa-map-signs"></i></span>Gerenciamento</a>
					</li>
					<li class="nav-item"><a class="nav-link scrollto" href="#item-1-1">Sprint 0</a></li>
					<li class="nav-item"><a class="nav-link scrollto" href="#item-1-2">Sprint 1</a></li>
					<li class="nav-item"><a class="nav-link scrollto" href="#item-1-3">Sprint 2</a></li>
					<li class="nav-item"><a class="nav-link scrollto" href="#item-1-4">Sprint 3</a></li>
					<li class="nav-item"><a class="nav-link scrollto" href="#item-1-5">Sprint 4</a></li>
					<li class="nav-item"><a class="nav-link scrollto" href="#item-1-6">Sprint 5</a></li>
					<li class="nav-item"><a class="nav-link scrollto" href="#item-1-7">Sprint 6</a></li>
					<li class="nav-item"><a class="nav-link scrollto" href="#item-1-8">Sprint 7</a></li>
				</ul>

			</nav>
			<!--//docs-nav-->
		</div>
		<!--//docs-sidebar-->
		<div class="docs-content">
			<div class="container">
				<article class="docs-article" id="section-1">
					<header class="docs-header">
						<h1 class="docs-heading">Equipe Capivaras</h1>
					</header>
					<section class="docs-section" id="item-1-1">
						<h1>Sprint 0</h1>
						<section class='markdown-preview' data-use-github-style>
							<h1 id="planejamento-design-sprint">Planejamento</h1>
							<p>Essa Sprint é o primeiro passo do grupo e concerne principalmente a organização dos
								membros,
								tanto na comunicação, estabelecendo um canal de comunicação rápida e reuniões
								ordinárias, quanto
								na divisão de tarefas.</p>
							<h2 id="tamanho-da-sprint">Tamanho da Sprint</h2>
							<p><strong>Início</strong>: 26/06/21</p>
							<p><strong>Fim</strong>: 01/07/21</p>
							<p><strong>Duração</strong>: 7 dias</p>
							<h2 id="objetivos">Objetivos</h2>
							<table>
								<thead>
									<tr>
										<th>Issue</th>
										<th align="center">Título</th>
										<th>Responsáveis</th>
									</tr>
								</thead>
								<tbody>
									<tr>
										<td><a href="https://github.com/fga-eps-mds/2021-1-Bot/issues/10">#10</a></td>
										<td align="center">Definição de papéis</td>
										<td>Todos os membros do grupo</td>
									</tr>
									<tr>
										<td><a href="https://github.com/fga-eps-mds/2021-1-Bot/issues/11">#11</a></td>
										<td align="center">Organizar o horário dos membros</td>
										<td>Todos os membros do grupo</td>
									</tr>
								</tbody>
							</table>
							<h2 id="membros-do-grupo">Membros do grupo</h2>
							<ul>
								<li><a href="https://github.com/gatotabaco">Matheus Fonseca Sousa</a></li>
								<li><a href="https://github.com/Thais-ra">Thais Rebouças de Araujo</a></li>
								<li><a href="https://github.com/AnaCarolinaRodriguesLeite">Ana Carolina Rodrigues
										Leite</a></li>
								<li><a href="https://github.com/MegahNevel">Eduardo Rodrigues Levenhagem</a></li>
								<li><a href="https://github.com/LamequeFernandes">Lameque Fernandes Azevedo</a></li>
								<li><a href="https://github.com/klmurussi">Kathlyn Lara Murussi</a></li>
							</ul>
							<h1 id="resultados-design-sprint">Resultados</h1>
							<p>Nessa sprint a turma ainda estava sendo organizada para os projetos no decorrer do
								semestre. Os
								horários livres de cada membro foram organizados em uma <a
									href="https://docs.google.com/spreadsheets/d/1I8LEH8eR2xAUQq63SwqnBtVvWprClk0BlHGAnlG_q6k/edit?usp=sharing">planilha</a>,
								o que posteriormente pode auxiliar a organizar
								datas e horários para reuniões ordinárias e extraordinárias.
								Além disso, foram definidos os papéis de cada um dos membros da equipe no trabalho por
								meio do
								canal de comunicação do grupo no Discord:</p>
							<table>
								<thead>
									<tr>
										<th>Função</th>
										<th align="center">Nome</th>
									</tr>
								</thead>
								<tbody>
									<tr>
										<td>Scrum Master</td>
										<td align="center"><a href="https://github.com/gatotabaco">Matheus</a></td>
									</tr>
									<tr>
										<td>PO</td>
										<td align="center"><a href="https://github.com/AnaCarolinaRodriguesLeite">Ana
												Carolina</a>
										</td>
									</tr>
									<tr>
										<td>Arquiteta</td>
										<td align="center"><a href="https://github.com/gatotabaco">Lara</a></td>
									</tr>
									<tr>
										<td>Devops</td>
										<td align="center"><a href="https://github.com/thais-ra">Thais</a></td>
									</tr>
									<tr>
										<td>Tecnologista</td>
										<td align="center"><a href="">Eduardo</a> e <a
												href="https://github.com/LamequeFernandes">Lameque</a></td>
									</tr>
								</tbody>
							</table>
							<h2 id="objetivos-1">Objetivos</h2>
							<table>
								<thead>
									<tr>
										<th>Issue</th>
										<th align="center">Título</th>
										<th>Status</th>
									</tr>
								</thead>
								<tbody>
									<tr>
										<td><a href="https://github.com/fga-eps-mds/2021-1-Bot/issues/10">#10</a></td>
										<td align="center">Definição de papéis</td>
										<td><em>Concluído</em></td>
									</tr>
									<tr>
										<td><a href="https://github.com/fga-eps-mds/2021-1-Bot/issues/11">#11</a></td>
										<td align="center">Organizar o horário dos membros</td>
										<td><em>Concluído</em></td>
									</tr>
								</tbody>
							</table>
							<h2 id="avaliação-do-scrum-master">Avaliação do Scrum Master</h2>
							<p>Por se tratar da primeira sprint do projeto, ainda estava em processo de organização,
								tanto o
								grupo quanto a disciplina no geral. Houveram mudanças nos membros dos grupos, o que
								mudou
								a composição da nossa equipe. Porém isso não foi um problema, o grupo conseguiu
								organizar uma
								planilha com os horários disponíveis de cada um, além de definir quais seriam os papéis
								de cada.
								Por isso é avaliado que a sprint correu sem atraso com relação ao que poderia ter sido
								feito
								durante essa semana.</p>
							<p>Autor: <a href="https://github.com/gatotabaco">Matheus Sousa</a></p>
						</section>
					</section>
					<!--//section-->

					<section class="docs-section" id="item-1-2">
						<h1>Sprint 1</h1>
						<section class='markdown-preview' data-use-github-style>
							<h1 id="planejamento-design-sprint">Planejamento</h1>
							<p>Nessa Sprint o foco será o de estabelecer o primeiro contato com o cliente, em conjunto
								com os
								outros dois grupos, de modo que consigamos direcionar nossos trabalhos no projeto em
								acordo com
								as necessidades do cliente. Além disso, se iniciará o processo de criação de alguns
								templates
								para documentação organizada, o estudo das tecnologias que serão as utilizadas pelo
								grupo
								durante o projeto
								e será estabelecido um canal adequado de comunicação com os outros grupos.</p>
							<h2 id="tamanho-da-sprint">Tamanho da Sprint</h2>
							<p><strong>Início</strong>: 29/07/21</p>
							<p><strong>Fim</strong>: 04/08/21</p>
							<p><strong>Duração</strong>: 7 dias</p>
							<h2 id="objetivos">Objetivos</h2>
							<table>
								<thead>
									<tr>
										<th>Issue</th>
										<th align="center">Título</th>
										<th>Responsáveis</th>
									</tr>
								</thead>
								<tbody>
									<tr>
										<td><a href="https://github.com/fga-eps-mds/2021-1-Bot/issues/21">#21</a></td>
										<td align="center">Estabelecer uma comunicação clara entre os grupos</td>
										<td>Matheus</td>
									</tr>
									<tr>
										<td><a href="https://github.com/fga-eps-mds/2021-1-Bot/issues/12">#12</a></td>
										<td align="center">Estudo de tecnologias</td>
										<td>Todos os membros do grupo</td>
									</tr>
									<tr>
										<td><a href="https://github.com/fga-eps-mds/2021-1-Bot/issues/13">#13</a></td>
										<td align="center">Primeiro contato com o cliente</td>
										<td>Ana Carolina</td>
									</tr>
									<tr>
										<td><a href="https://github.com/fga-eps-mds/2021-1-Bot/issues/19">#19</a></td>
										<td align="center">Criar uma proposta de template para Issues</td>
										<td>Thais</td>
									</tr>
									<tr>
										<td><a href="https://github.com/fga-eps-mds/2021-1-Bot/issues/20">#20</a></td>
										<td align="center">Criar uma proposta de template para a documentação</td>
										<td>Lameque</td>
									</tr>
								</tbody>
							</table>
							<h2 id="papeis">Papeis</h2>
							<table>
								<thead>
									<tr>
										<th>Função</th>
										<th align="center">Nome</th>
									</tr>
								</thead>
								<tbody>
									<tr>
										<td>Scrum Master</td>
										<td align="center"><a href="https://github.com/gatotabaco">Matheus</a></td>
									</tr>
									<tr>
										<td>PO</td>
										<td align="center"><a href="https://github.com/AnaCarolinaRodriguesLeite">Ana
												Carolina</a>
										</td>
									</tr>
									<tr>
										<td>Arquiteta</td>
										<td align="center"><a href="https://github.com/gatotabaco">Lara</a></td>
									</tr>
									<tr>
										<td>Devops</td>
										<td align="center"><a href="https://github.com/thais-ra">Thais</a></td>
									</tr>
									<tr>
										<td>Tecnologista</td>
										<td align="center"><a href="">Eduardo</a> e <a
												href="https://github.com/LamequeFernandes">Lameque</a></td>
									</tr>
								</tbody>
							</table>
							<h1 id="resultados">Resultados</h1>
							<p>Foi criado um grupo no Telegram para contato entre os integrantes de todos os grupos, mas
								foi
								criada uma nova Issue para que a <a
									href="https://github.com/AnaCarolinaRodriguesLeite">Ana
									Carolina</a>
								organize reuniões ordinárias com outros PO's dos diferentes grupos. Quanto aos estudos
								de
								tecnologia, O grupo entendeu que estudar as tecnologias é uma tarefa que abrange
								todo o decorrer do semestre e, portanto, fechamos a Issue. O primeiro contato com o
								cliente foi
								estabelecido em conjunto com o PO do grupo Plus Ultra, porém, entendemos que os
								resultados
								dessa primeira reunião não foram satisfatórios o suficiente no que se refere ao seu
								objetivo
								inicial, que era coletar informações o suficiente para que o grupo já conseguisse
								iniciar
								os trabalhos. Além disso, o template para documentação e issues foram criadas e as
								próximas
								documentações podem ser feitas a partir delas.</p>
							<h2 id="objetivos-1">Objetivos</h2>
							<table>
								<thead>
									<tr>
										<th>Issue</th>
										<th align="center">Título</th>
										<th>Status</th>
									</tr>
								</thead>
								<tbody>
									<tr>
										<td><a href="https://github.com/fga-eps-mds/2021-1-Bot/issues/21">#21</a></td>
										<td align="center">Estabelecer uma comunicação clara entre os grupos</td>
										<td><em>Parcialmente concluído</em></td>
									</tr>
									<tr>
										<td><a href="https://github.com/fga-eps-mds/2021-1-Bot/issues/12">#12</a></td>
										<td align="center">Estudo de tecnologias</td>
										<td><em>Não concluído</em></td>
									</tr>
									<tr>
										<td><a href="https://github.com/fga-eps-mds/2021-1-Bot/issues/13">#13</a></td>
										<td align="center">Primeiro contato com o cliente</td>
										<td><em>Concluído</em></td>
									</tr>
									<tr>
										<td><a href="https://github.com/fga-eps-mds/2021-1-Bot/issues/19">#19</a></td>
										<td align="center">Criar uma proposta de template para Issues</td>
										<td><em>Concluído</em></td>
									</tr>
									<tr>
										<td><a href="https://github.com/fga-eps-mds/2021-1-Bot/issues/20">#20</a></td>
										<td align="center">Criar uma proposta de template para a documentação</td>
										<td><em>Concluído</em></td>
									</tr>
								</tbody>
							</table>
							<h2 id="avaliação-do-scrum-master">Avaliação do Scrum Master</h2>
							<p>Nessa Sprint houve mais produtividade, além disso, os membros do grupo mostraram
								proatividade e
								marcaram uma reunião extraordinária, que teve um impacto muito positivo na organização
								do grupo
								e no preparo do PO para a reunião com o cliente. Houveram duas Issues que não foram
								completamente concluídas, mas faz parte do processo de elaboração do projeto entender
								que alguns
								objetivos não
								podem ser cumpridos, ou simplesmente não precisam ser.</p>
							<p>Autor: <a href="https://github.com/gatotabaco">Matheus Sousa</a></p>
						</section>
					</section>
					<!--//section-->

					<section class="docs-section" id="item-1-3">
						<h1>Sprint 2</h1>
						<section class='markdown-preview' data-use-github-style>
							<h1 id="planejamento">Planejamento</h1>
							<p>Nessa sprint, além das tarefas habituais de documentação, vamos resolver também diversas
								questões relativas aos problemas identificados na sprint 1, como a necessidade de ter um
								escopo
								bem definido para a elaboração do projeto. Com essas informações do escopo, iremos criar
								um
								protótipo de baixa fidelidade e trabalhar em cima dos resultados desse protótipo.</p>
							<h2 id="histórico-de-versões">Histórico de Versões</h2>
							<table>
								<thead>
									<tr>
										<th align="center">Data</th>
										<th align="center">Versão</th>
										<th align="center">Descrição</th>
										<th align="center">Autor</th>
									</tr>
								</thead>
								<tbody>
									<tr>
										<td align="center">11/08/2021</td>
										<td align="center">1</td>
										<td align="center">Planejamento da sprint 2</td>
										<td align="center"><a
												href="https://github.com/https://github.com/gatotabaco">Matheus
												Sousa</a></td>
									</tr>
									<tr>
										<td align="center">11/08/2021</td>
										<td align="center">1.1</td>
										<td align="center">Correção do primeiro envio, que foi incompleto</td>
										<td align="center"><a
												href="https://github.com/https://github.com/gatotabaco">Matheus
												Sousa</a></td>
									</tr>
									<tr>
										<td align="center">11/08/2021</td>
										<td align="center">1.1.1</td>
										<td align="center">pequenas correções</td>
										<td align="center"><a
												href="https://github.com/https://github.com/gatotabaco">Matheus
												Sousa</a></td>
									</tr>
								</tbody>
							</table>
							<h2 id="tamanho-da-sprint">Tamanho da Sprint</h2>
							<p><strong>Início</strong>: 04/08/21</p>
							<p><strong>Fim</strong>: 11/08/21</p>
							<p><strong>Duração</strong>: 7 dias</p>
							<h2 id="objetivos">Objetivos</h2>
							<table>
								<thead>
									<tr>
										<th align="center">Issue</th>
										<th align="center">Título</th>
										<th align="center">Responsáveis</th>
									</tr>
								</thead>
								<tbody>
									<tr>
										<td align="center"><a
												href="https://github.com/fga-eps-mds/2021-1-Bot/issues/22">#22</a>
										</td>
										<td align="center">Documentar a sprint 0 e a sprint 1</td>
										<td align="center">Matheus</td>
									</tr>
									<tr>
										<td align="center"><a
												href="https://github.com/fga-eps-mds/2021-1-Bot/issues/25">#25</a>
										</td>
										<td align="center">Estabelecer reuniões ordinárias com representantes de todos
											os grupos
											presentes (entre os PO)</td>
										<td align="center">Ana</td>
									</tr>
									<tr>
										<td align="center"><a
												href="https://github.com/fga-eps-mds/2021-1-Bot/issues/26">#26</a>
										</td>
										<td align="center">Documentação da Sprint 2</td>
										<td align="center">Matheus</td>
									</tr>
									<tr>
										<td align="center"><a
												href="https://github.com/fga-eps-mds/2021-1-Bot/issues/27">#27</a>
										</td>
										<td align="center">Reunião de brainstorm para possíveis escopos do produto #27
										</td>
										<td align="center">Todos os membros do grupo</td>
									</tr>
									<tr>
										<td align="center"><a
												href="https://github.com/fga-eps-mds/2021-1-Bot/issues/30">#30</a>
										</td>
										<td align="center">Dialogar com o cliente e validar ideias de escopo</td>
										<td align="center">Ana Carolina</td>
									</tr>
									<tr>
										<td align="center"><a
												href="https://github.com/fga-eps-mds/2021-1-Bot/issues/31">#31</a>
										</td>
										<td align="center">Criar protótipo de baixa fidelidade</td>
										<td align="center">Todos os membros do grupo</td>
									</tr>
									<tr>
										<td align="center"><a
												href="https://github.com/fga-eps-mds/2021-1-Bot/issues/32">#32</a>
										</td>
										<td align="center">Criar template de pull request</td>
										<td align="center">Lara</td>
									</tr>
									<tr>
										<td align="center"><a
												href="https://github.com/fga-eps-mds/2021-1-Bot/issues/33">#33</a>
										</td>
										<td align="center">Criar políticas do repositório</td>
										<td align="center">Lameque e Eduardo</td>
									</tr>
									<tr>
										<td align="center"><a
												href="https://github.com/fga-eps-mds/2021-1-Bot/issues/34">#34</a>
										</td>
										<td align="center">Criar ambiente de documentação - GitHub Pages</td>
										<td align="center">Ana e Lameque</td>
									</tr>
									<tr>
										<td align="center"><a
												href="https://github.com/fga-eps-mds/2021-1-Bot/issues/35">#35</a>
										</td>
										<td align="center">Configurar ambiente de desenvolvimento</td>
										<td align="center">Thais</td>
									</tr>
								</tbody>
							</table>
							<h2 id="papeis">Papeis</h2>
							<table>
								<thead>
									<tr>
										<th>Função</th>
										<th align="center">Nome</th>
									</tr>
								</thead>
								<tbody>
									<tr>
										<td>Scrum Master</td>
										<td align="center"><a href="https://github.com/gatotabaco">Matheus</a></td>
									</tr>
									<tr>
										<td>PO</td>
										<td align="center"><a href="https://github.com/AnaCarolinaRodriguesLeite">Ana
												Carolina</a>
										</td>
									</tr>
									<tr>
										<td>Arquiteta</td>
										<td align="center"><a href="https://github.com/gatotabaco">Lara</a></td>
									</tr>
									<tr>
										<td>Devops</td>
										<td align="center"><a href="https://github.com/thais-ra">Thais</a></td>
									</tr>
									<tr>
										<td>Tecnologista</td>
										<td align="center"><a href="">Eduardo</a> e <a
												href="https://github.com/LamequeFernandes">Lameque</a></td>
									</tr>
								</tbody>
							</table>
							<h1 id="resultados">Resultados</h1>
							<p>As documentações, tanto da <a
									href="https://github.com/fga-eps-mds/2021-1-Bot/tree/docs_capivara/gerencia/sprint0">sprint
									0</a> quanto da
								<a href="https://github.com/fga-eps-mds/2021-1-Bot/tree/docs_capivara/gerencia/sprint1">sprint
									1</a>, foram criadas e estão na branch docs_capivara.
							</p>
							<p>Houve um diálogo entre os PO's em que foi feito um <a
									href="https://github.com/fga-eps-mds/2021-1-Bot/issues/25#issuecomment-895951867">acordo</a>
								com relação às reuniões,
								o que vai melhorar significativamente o trabalho em equipe dos grupos.</p>
							<p>Todo o <a
									href="https://github.com/fga-eps-mds/2021-1-Bot/blob/docs_capivara/gerencia/sprint2/planejamento.md">planejamento</a>
								da sprint 2 já foi feito, concluindo parcialmente a Issue. Ficou compreendido
								que as documentações de sprint serão sempre feitas no intervalo de duas sprints: o
								planejamento
								da sprint 2 se faz na sprint 2 e os resultados são documentados na sprint 3, e isso
								serve
								para todas as sprints.</p>
							<p>A <a href="https://github.com/fga-eps-mds/2021-1-Bot/issues/27#issuecomment-893488277">reunião
									de brainstorm</a>foi feita com presença de
								quase todo o grupo e nela foram decididos os escopos que apresentaremos ao cliente. Dos
								escopos
								tirados nessa reunião, todos foram aprovados pelos outros grupos para serem levados ao
								cliente.</p>
							<p>O cliente, em reunião, pediu para englobar notícias de políticas públicas, instruções de
								como as
								prefeituras poderiam agir para reduzir o nível de contágio no seu territorio.
								Pediu também para focarmos em prevenção, vacinas e políticas públicas inicialmente. O
								contato
								entre PO's está se dando principalmente com o PO do grupo Plus Ultra.</p>
							<p>O grupo não conseguiu, em totalidade, criar o protótipo de baixa fidelidade até o fim da
								sprint,
								o que levou a colocar a Issue como dívida para a próxima sprint.</p>
							<p>A <a
									href="https://github.com/fga-eps-mds/2021-1-Bot/blob/docs_capivara/.github/PR_TEMPLATE.md">template
									de pull request</a>, <a
									href="https://github.com/fga-eps-mds/2021-1-Bot/tree/docs_capivara/docs/politicas">políticas
									de repositório</a>
								e <a href="https://fga-eps-mds.github.io/2021-1-Bot/">ambiente Github Pages</a> foram
								criados
								com sucesso.</p>
							<p>Por fim, a configuração do ambiente de desenvolvimento não foi concluída e, por isso,
								ficará
								como dívida para a próxima sprint.</p>
							<h2 id="histórico-de-versões-1">Histórico de Versões</h2>
							<table>
								<thead>
									<tr>
										<th align="center">Data</th>
										<th align="center">Versão</th>
										<th align="center">Descrição</th>
										<th align="center">Autor</th>
									</tr>
								</thead>
								<tbody>
									<tr>
										<td align="center">16/08/2021</td>
										<td align="center">0.1</td>
										<td align="center">Primeiro envio do documento</td>
										<td align="center"><a
												href="https://github.com/https://github.com/gatotabaco">Matheus
												Sousa</a></td>
									</tr>
								</tbody>
							</table>
							<h2 id="objetivos-1">Objetivos</h2>
							<table>
								<thead>
									<tr>
										<th>Issue</th>
										<th align="center">Título</th>
										<th>Status</th>
									</tr>
								</thead>
								<tbody>
									<tr>
										<td><a href="https://github.com/fga-eps-mds/2021-1-Bot/issues/22">#22</a></td>
										<td align="center">Documentar a sprint 0 e a sprint 1</td>
										<td><em>Concluído</em></td>
									</tr>
									<tr>
										<td><a href="https://github.com/fga-eps-mds/2021-1-Bot/issues/25">#25</a></td>
										<td align="center">Estabelecer reuniões ordinárias com representantes de todos
											os grupos
											presentes (entre os PO)</td>
										<td><em>Concluído</em></td>
									</tr>
									<tr>
										<td><a href="https://github.com/fga-eps-mds/2021-1-Bot/issues/26">#26</a></td>
										<td align="center">Documentação da Sprint 2</td>
										<td><em>Parcialmente concluído</em></td>
									</tr>
									<tr>
										<td><a href="https://github.com/fga-eps-mds/2021-1-Bot/issues/27">#27</a></td>
										<td align="center">Reunião de brainstorm para possíveis escopos do produto</td>
										<td><em>Concluído</em></td>
									</tr>
									<tr>
										<td><a href="https://github.com/fga-eps-mds/2021-1-Bot/issues/30">#30</a></td>
										<td align="center">Dialogar com o cliente e validar ideias de escopo</td>
										<td><em>Concluído</em></td>
									</tr>
									<tr>
										<td><a href="https://github.com/fga-eps-mds/2021-1-Bot/issues/31">#31</a></td>
										<td align="center">Criar protótipo de baixa fidelidade</td>
										<td><em>Não Concluído</em></td>
									</tr>
									<tr>
										<td><a href="https://github.com/fga-eps-mds/2021-1-Bot/issues/32">#32</a></td>
										<td align="center">Criar template de pull request</td>
										<td><em>Concluído</em></td>
									</tr>
									<tr>
										<td><a href="https://github.com/fga-eps-mds/2021-1-Bot/issues/33">#33</a></td>
										<td align="center">Criar políticas do repositório</td>
										<td>Concluído</td>
									</tr>
									<tr>
										<td><a href="https://github.com/fga-eps-mds/2021-1-Bot/issues/34">#34</a></td>
										<td align="center">Criar ambiente de documentação - GitHub Pages</td>
										<td><em>Concluído</em></td>
									</tr>
									<tr>
										<td><a href="https://github.com/fga-eps-mds/2021-1-Bot/issues/35">#35</a></td>
										<td align="center">Configurar ambiente de desenvolvimento</td>
										<td><em>Concluído Parcialmente</em></td>
									</tr>
								</tbody>
							</table>
							<h2 id="avaliação-do-scrum-master">Avaliação do Scrum Master</h2>
							<p>Nessa sprint foram criados diversos templates e definições para organização de
								documentação e de
								todo o trabalho que será feito durante o projeto. Além disso, na reunião de encerramento
								da
								sprint o grupo inteiro contribuiu com pequenas mudanças nessas políticas, de modo que
								houve uma
								mudança qualitativa relevante nelas. O grupo como um todo está conseguindo, em boa
								parte,
								cumprir
								as tarefas que planeja cumprir no início da sprint. Mas ainda é preocupante o andamento
								do
								projeto e a possibilidade de estarmos muito atrasados por não entendermos direito o rumo
								que
								temos que seguir.</p>
							<p>Autor: <a href="https://github.com/gatotabaco">Matheus Sousa</a></p>
						</section>
					</section>
					<!--//section-->

					<section class="docs-section" id="item-1-4">
						<h1>Sprint 3</h1>
						<section class='markdown-preview' data-use-github-style>
							<h1 id="planejamento">Planejamento</h1>
							<p>Essa sprint tem um papel importante, pois nela iremos terminar os protótipos de baixa e
								alta
								fidelidade, bem como tomaremos algumas decisões importantes na platadorma que vamos
								utilizar,
								além de leves mudanças em templates e políticas de documentação.</p>
							<h2 id="histórico-de-versões">Histórico de Versões</h2>
							<table>
								<thead>
									<tr>
										<th align="center">Data</th>
										<th align="center">Versão</th>
										<th align="center">Descrição</th>
										<th align="center">Autor</th>
									</tr>
								</thead>
								<tbody>
									<tr>
										<td align="center">22/08/2021</td>
										<td align="center">0.1</td>
										<td align="center">Envio inicial do documento de planejamento da sprint 3</td>
										<td align="center"><a
												href="https://github.com/https://github.com/gatotabaco">Matheus
												Sousa</a></td>
									</tr>
								</tbody>
							</table>
							<h2 id="tamanho-da-sprint">Tamanho da Sprint</h2>
							<p><strong>Início</strong>: 12/08/21</p>
							<p><strong>Fim</strong>: 18/08/21</p>
							<p><strong>Duração</strong>: 7 dias</p>
							<h2 id="objetivos">Objetivos</h2>
							<table>
								<thead>
									<tr>
										<th align="center">Issue</th>
										<th align="center">Título</th>
										<th align="center">Responsáveis</th>
									</tr>
								</thead>
								<tbody>
									<tr>
										<td align="center"><a
												href="https://github.com/fga-eps-mds/2021-1-Bot/issues/26">#26</a>
										</td>
										<td align="center">Planejamento da Sprint 2</td>
										<td align="center">Matheus</td>
									</tr>
									<tr>
										<td align="center"><a
												href="https://github.com/fga-eps-mds/2021-1-Bot/issues/32">#32</a>
										</td>
										<td align="center">Criar template de pull request</td>
										<td align="center">Lara</td>
									</tr>
									<tr>
										<td align="center"><a
												href="https://github.com/fga-eps-mds/2021-1-Bot/issues/46">#46</a>
										</td>
										<td align="center">Escolha da plataforma</td>
										<td align="center">Lara</td>
									</tr>
									<tr>
										<td align="center"><a
												href="https://github.com/fga-eps-mds/2021-1-Bot/issues/50">#50</a>
										</td>
										<td align="center">Template para as dailys</td>
										<td align="center">Matheus</td>
									</tr>
									<tr>
										<td align="center"><a
												href="https://github.com/fga-eps-mds/2021-1-Bot/issues/31">#31</a>
										</td>
										<td align="center">Criar protótipo de baixa fidelidade</td>
										<td align="center">Todos os membros do grupo</td>
									</tr>
									<tr>
										<td align="center"><a
												href="https://github.com/fga-eps-mds/2021-1-Bot/issues/47">#47</a>
										</td>
										<td align="center">Alteração na politica de Brach</td>
										<td align="center">Lameque</td>
									</tr>
									<tr>
										<td align="center"><a
												href="https://github.com/fga-eps-mds/2021-1-Bot/issues/48">#48</a>
										</td>
										<td align="center">Protótipo de alta fidelidade</td>
										<td align="center">Lara</td>
									</tr>
									<tr>
										<td align="center"><a
												href="https://github.com/fga-eps-mds/2021-1-Bot/issues/52">#52</a>
										</td>
										<td align="center">Documentação da Sprint 3</td>
										<td align="center">Matheus</td>
									</tr>
								</tbody>
							</table>
							<h2 id="papeis">Papeis</h2>
							<table>
								<thead>
									<tr>
										<th>Função</th>
										<th align="center">Nome</th>
									</tr>
								</thead>
								<tbody>
									<tr>
										<td>Scrum Master</td>
										<td align="center"><a href="https://github.com/gatotabaco">Matheus</a></td>
									</tr>
									<tr>
										<td>PO</td>
										<td align="center"><a href="https://github.com/AnaCarolinaRodriguesLeite">Ana
												Carolina</a>
										</td>
									</tr>
									<tr>
										<td>Arquiteta</td>
										<td align="center"><a href="https://github.com/gatotabaco">Lara</a></td>
									</tr>
									<tr>
										<td>Devops</td>
										<td align="center"><a href="https://github.com/thais-ra">Thais</a></td>
									</tr>
									<tr>
										<td>Tecnologista</td>
										<td align="center"><a href="">Eduardo</a> e <a
												href="https://github.com/LamequeFernandes">Lameque</a></td>
									</tr>
								</tbody>
							</table>
							<h1 id="resultados">Resultados</h1>
							<p>A documentação da Sprint 2 foi concluída com sucesso.</p>

							<p>O <a
									href="https://github.com/fga-eps-mds/2021-1-Bot/blob/main/.github/pull_request_template.md">template
									de Pull Request</a> também foi criado
								e servirá como template para os próximos PR em todo o repositório.</p>
							<p>As plataformas escolhidas foram Telegram e Facebook. Mais detalhes sobre a escolha estão
								na discussão da sessão de comentários da Issue.</p>
							<p>As dailys já tem um <a
									href="https://github.com/fga-eps-mds/2021-1-Bot/files/7010561/Daily.Squad.Capivara.xlsx">template</a>
								e a partir da próxima sprint o grupo planeja fazer as reuniões diárias
								de daily.</p>
							<p>Os protótipos de baixa fidelidade de todo o grupo foram feitos, exceto de um membro. A
								issue não foi fechada até que a tarefa seja completamente concluída.</p>

							<p>O <a
									href="https://github.com/fga-eps-mds/2021-1-Bot/blob/main/.github/pull_request_template.md">template
									de Pull Request</a> também foi criado<br>e servirá como template para os próximos PR
								em todo o repositório.</p>
							<p>As plataformas escolhidas foram Telegram e Facebook. Mais detalhes sobre a escolha estão
								na discussão da sessão de comentários da Issue.</p>
							<p>As dailys já tem um <a
									href="https://github.com/fga-eps-mds/2021-1-Bot/files/7010561/Daily.Squad.Capivara.xlsx">template</a>
								e a partir da próxima sprint o grupo planeja fazer as reuniões diárias<br>de daily.</p>
							<p>Os protótipos de baixa fidelidade de todo o grupo foram feitos, exceto de um membro. A
								issue não foi fechada até que a tarefa seja completamente concluída.</p>

							<p>A alteração na política de branch foi feita com sucesso.</p>
							<p>O protótipo de alta fidelidade está pronto.</p>
							<p>A documentação da sprint 3 não foi concluída e irá como dívida para a próxima sprint.</p>
							<h2 id="histórico-de-versões">Histórico de Versões</h2>
							<table>
								<thead>
									<tr>
										<th align="center">Data</th>
										<th align="center">Versão</th>
										<th align="center">Descrição</th>
										<th align="center">Autor</th>
									</tr>
								</thead>
								<tbody>
									<tr>
										<td align="center">10/09/2021</td>
										<td align="center">0.1</td>
										<td align="center">Primeiro envio do documento</td>

										<td align="center"><a
												href="https://github.com/https://github.com/gatotabaco">Matheus
												Sousa</a></td>
										<td align="center"><a
												href="https://github.com/https://github.com/gatotabaco">Matheus
												Sousa</a></td>

									</tr>
								</tbody>
							</table>
							<h2 id="objetivos">Objetivos</h2>
							<table>
								<thead>
									<tr>
										<th>Issue</th>
										<th align="center">Título</th>
										<th>Status</th>
									</tr>
								</thead>
								<tbody>
									<tr>
										<td><a href="https://github.com/fga-eps-mds/2021-1-Bot/issues/26">#26</a></td>
										<td align="center">Planejamento da Sprint 2</td>
										<td><em>Concluído</em></td>
									</tr>
									<tr>
										<td><a href="https://github.com/fga-eps-mds/2021-1-Bot/issues/32">#32</a></td>
										<td align="center">Criar template de pull request</td>
										<td><em>Concluído</em></td>
									</tr>
									<tr>
										<td><a href="https://github.com/fga-eps-mds/2021-1-Bot/issues/46">#46</a></td>
										<td align="center">Escolha da plataforma</td>
										<td><em>Concluído</em></td>
									</tr>
									<tr>
										<td><a href="https://github.com/fga-eps-mds/2021-1-Bot/issues/50">#50</a></td>
										<td align="center">Template para as dailys</td>
										<td><em>Concluído</em></td>
									</tr>
									<tr>
										<td><a href="https://github.com/fga-eps-mds/2021-1-Bot/issues/31">#31</a></td>
										<td align="center">Criar protótipo de baixa fidelidade</td>
										<td><em>Parcialmente Concluído</em></td>
									</tr>
									<tr>
										<td><a href="https://github.com/fga-eps-mds/2021-1-Bot/issues/47">#47</a></td>
										<td align="center">Alteração na politica de Brach</td>
										<td><em>Concluído</em></td>
									</tr>
									<tr>
										<td><a href="https://github.com/fga-eps-mds/2021-1-Bot/issues/48">#48</a></td>
										<td align="center">Protótipo de Alta Fidelidade</td>
										<td><em>Concluído</em></td>
									</tr>
									<tr>
										<td><a href="https://github.com/fga-eps-mds/2021-1-Bot/issues/52">#52</a></td>
										<td align="center">Documentação da Sprint 3</td>
										<td><em>Não Concluído</em></td>
									</tr>
								</tbody>
							</table>
							<h2 id="avaliação-do-scrum-master">Avaliação do Scrum Master</h2>

							<p>Nessa sprint conseguimos concluir quase tudo que nos propusemos a fazer. O grupo está
								conseguindo se reunir bem todas as semanas mas ainda encontra dificuldades no
								direcionamento que deve
								ter para o projeto.</p>
							<p>Autor: <a href="https://github.com/gatotabaco">Matheus Sousa</a></p>

							<p>Nessa sprint conseguimos concluir quase tudo que nos propusemos a fazer. O grupo está
								conseguindo se reunir bem todas as semanas mas ainda encontra dificuldades no
								direcionamento que deve<br>ter para o projeto.</p>
							<p>Autor: <a href="https://github.com/gatotabaco">Matheus Sousa</a></p>
						</section>
					</section>

					<!--//section-->
					<section class="docs-section" id="item-1-5">
						<h1>Sprint 4</h1>
						<section class='markdown-preview' data-use-github-style>
							<h1 id="planejamento">Planejamento</h1>
							<p>Essa sprint será decisiva na organização do trabalho conjunto entre todos os grupos, além
								da elaboração de documentos importantes para a release 1.</p>
							<h2 id="histórico-de-versões">Histórico de Versões</h2>
							<table>
								<thead>
									<tr>
										<th align="center">Data</th>
										<th align="center">Versão</th>
										<th align="center">Descrição</th>
										<th align="center">Autor</th>
									</tr>
								</thead>
								<tbody>
									<tr>
										<td align="center">11/09/2021</td>
										<td align="center">0.1</td>
										<td align="center">Envio inicial do documento de planejamento da sprint 4</td>
										<td align="center"><a
												href="https://github.com/https://github.com/gatotabaco">Matheus
												Sousa</a></td>
									</tr>
									<tr>
										<td align="center">11/09/2021</td>
										<td align="center">0.2</td>
										<td align="center">Adicionado o texto do primeiro tópico</td>
										<td align="center"><a
												href="https://github.com/https://github.com/gatotabaco">Matheus
												Sousa</a></td>
									</tr>
									<tr>
										<td align="center">12/09/2021</td>
										<td align="center">0.3</td>
										<td align="center">Correção de erros</td>
										<td align="center"><a
												href="https://github.com/https://github.com/gatotabaco">Matheus
												Sousa</a></td>
									</tr>
								</tbody>
							</table>
							<h2 id="tamanho-da-sprint">Tamanho da Sprint</h2>
							<p><strong>Início</strong>: 19/08/21</p>
							<p><strong>Fim</strong>: 26/08/21</p>
							<p><strong>Duração</strong>: 7 dias</p>
							<h2 id="objetivos">Objetivos</h2>
							<table>
								<thead>
									<tr>
										<th align="center">Issue</th>
										<th align="center">Título</th>
										<th align="center">Estimativa</th>
										<th align="center">Responsáveis</th>
									</tr>
								</thead>
								<tbody>
									<tr>
										<td align="center"><a
												href="https://github.com/fga-eps-mds/2021-1-Bot/issues/53">#53</a></td>
										<td align="center">Documentação da Sprint 4</td>
										<td align="center">2</td>
										<td align="center">Matheus</td>
									</tr>
									<tr>
										<td align="center"><a
												href="https://github.com/fga-eps-mds/2021-1-Bot/issues/65">#65</a></td>
										<td align="center">Backlog versão inicial</td>
										<td align="center">5</td>
										<td align="center">Thais e Ana</td>
									</tr>
									<tr>
										<td align="center"><a
												href="https://github.com/fga-eps-mds/2021-1-Bot/issues/89">#89</a></td>
										<td align="center">Elicitação de requisitos</td>
										<td align="center">5</td>
										<td align="center">Thais e Ana</td>
									</tr>
									<tr>
										<td align="center"><a
												href="https://github.com/fga-eps-mds/2021-1-Bot/issues/55">#55</a></td>
										<td align="center">Personalidade e Identidade Visual do Bot</td>
										<td align="center">5</td>
										<td align="center">Lara</td>
									</tr>
									<tr>
										<td align="center"><a
												href="https://github.com/fga-eps-mds/2021-1-Bot/issues/68">#68</a></td>
										<td align="center">Perguntas sobre vacinação</td>
										<td align="center">2</td>
										<td align="center">Lara</td>
									</tr>
									<tr>
										<td align="center"><a
												href="https://github.com/fga-eps-mds/2021-1-Bot/issues/57">#57</a></td>
										<td align="center">Estruturação do documento de arquitetura</td>
										<td align="center">8</td>
										<td align="center">Lara</td>
									</tr>
									<tr>
										<td align="center"><a
												href="https://github.com/fga-eps-mds/2021-1-Bot/issues/63">#63</a></td>
										<td align="center">Criação e formatação do GHPages</td>
										<td align="center">13</td>
										<td align="center">Lameque</td>
									</tr>
									<tr>
										<td align="center"><a
												href="https://github.com/fga-eps-mds/2021-1-Bot/issues/67">#67</a></td>
										<td align="center">Criação do termo de abertura</td>
										<td align="center">-</td>
										<td align="center">Lameque e Ana</td>
									</tr>
									<tr>
										<td align="center"><a
												href="https://github.com/fga-eps-mds/2021-1-Bot/issues/90">#90</a></td>
										<td align="center">Reunião com os tecnologistas sobre o bot</td>
										<td align="center">1</td>
										<td align="center">Lameque</td>
									</tr>
									<tr>
										<td align="center"><a
												href="https://github.com/fga-eps-mds/2021-1-Bot/issues/77">#77</a></td>
										<td align="center">Correção na política de branch</td>
										<td align="center">2</td>
										<td align="center">Lameque</td>
									</tr>
									<tr>
										<td align="center"><a
												href="https://github.com/fga-eps-mds/2021-1-Bot/issues/59">#59</a></td>
										<td align="center">Documentação da Estrutura Analítica do projeto</td>
										<td align="center">13</td>
										<td align="center">Matheus</td>
									</tr>
									<tr>
										<td align="center"><a
												href="https://github.com/fga-eps-mds/2021-1-Bot/issues/58">#58</a></td>
										<td align="center">Reunião dos Scrum Masters para alinhar documentação</td>
										<td align="center">2</td>
										<td align="center">Matheus</td>
									</tr>
									<tr>
										<td align="center"><a
												href="https://github.com/fga-eps-mds/2021-1-Bot/issues/66">#66</a></td>
										<td align="center">Estrutura GitHub Pages</td>
										<td align="center">-</td>
										<td align="center">Lameque</td>
									</tr>
								</tbody>
							</table>
							<h2 id="dívidas-alocadas">Dívidas alocadas</h2>
							<table>
								<thead>
									<tr>
										<th align="center">Issue</th>
										<th align="center">Título</th>
										<th align="center">Estimativa</th>
										<th align="center">Responsáveis</th>
									</tr>
								</thead>
								<tbody>
									<tr>
										<td align="center"><a
												href="https://github.com/fga-eps-mds/2021-1-Bot/issues/31">#31</a></td>
										<td align="center">Criar protótipo de baixa fidelidade</td>
										<td align="center">3</td>
										<td align="center">Todos os membros do grupo</td>
									</tr>
									<tr>
										<td align="center"><a
												href="https://github.com/fga-eps-mds/2021-1-Bot/issues/52">#52</a></td>
										<td align="center">Documentação da Sprint 3</td>
										<td align="center">1</td>
										<td align="center">Matheus</td>
									</tr>
								</tbody>
							</table>
							<h2 id="papéis">Papéis</h2>
							<table>
								<thead>
									<tr>
										<th>Função</th>
										<th align="center">Nome</th>
									</tr>
								</thead>
								<tbody>
									<tr>
										<td>Scrum Master</td>
										<td align="center"><a href="https://github.com/gatotabaco">Matheus</a></td>
									</tr>
									<tr>
										<td>PO</td>
										<td align="center"><a href="https://github.com/AnaCarolinaRodriguesLeite">Ana
												Carolina</a></td>
									</tr>
									<tr>
										<td>Arquiteta</td>
										<td align="center"><a href="https://github.com/gatotabaco">Lara</a></td>
									</tr>
									<tr>
										<td>Devops</td>
										<td align="center"><a href="https://github.com/thais-ra">Thais</a></td>
									</tr>
									<tr>
										<td>Tecnologista</td>
										<td align="center"><a href="">Eduardo</a> e <a
												href="https://github.com/LamequeFernandes">Lameque</a></td>
									</tr>
								</tbody>
							</table>
							<p>Autor: <a href="https://github.com/gatotabaco">Matheus Fonseca Sousa</a></p>
							<h1 id="resultados">Resultados</h1>
							<p>Essa sprint foi muito importante para a organização dos trabalhos conjuntos entre todas
								as equipes. A reunião entre os Scrum Masters foi decisiva para o estabelecimento de um
								canal
								de comunicação conjunto no discord, além do início das reuniões semanais entre os Scrum
								Masters.</p>
							<p>Após isso, na reunião com os tecnologistas foi decidido o mvp do ChatBot para
								a release 1: um ChatBot dentro de um container que irá responder algumas perguntas
								básicas (ainda não acessando nenhuma API).</p>
							<p>Nessa Sprint foram trabalhados e(ou) concluídos(ou melhorados) os documentos de
								arquitetura, criação e formatação do GHPages, termo de abertura,
								política de branch, Estrutura Analítica e protótipo de baixa fidelidade, sendo que este
								último já estava quase concluído na sprint passada, faltando apenas um membro do
								grupo fazer, e pode ser visto na <a
									href="https://github.com/fga-eps-mds/2021-1-Bot/issues/31">Issue</a> relativa a esta
								questão.</p>
							<p>O Scrum Master teve problemas para concluir as documentações pendentes que ficaram com
								dívida para a próxima sprint em conjunto com o backlog, a elicitação de requisitos,
								as perguntas sobre vacinação e parte da personalidade e identidade visual do bot, que
								foi concluída parcialmente.</p>
							<p>A daily dessa sprint foi feita e pode ser vista aqui: <a
									href="https://github.com/fga-eps-mds/2021-1-Bot/files/7148541/Daily.Sprint.4.pdf">Daily
									Sprint 4.pdf</a></p>
							<h2 id="histórico-de-versões">Histórico de Versões</h2>
							<table>
								<thead>
									<tr>
										<th align="center">Data</th>
										<th align="center">Versão</th>
										<th align="center">Descrição</th>
										<th align="center">Autor</th>
									</tr>
								</thead>
								<tbody>
									<tr>
										<td align="center">11/09/2021</td>
										<td align="center">0.1</td>
										<td align="center">Versão inicial</td>
										<td align="center"><a href="https://github.com/gatotabaco">Matheus Sousa</a>
										</td>
									</tr>
								</tbody>
							</table>
							<h2 id="objetivos">Objetivos</h2>
							<table>
								<thead>
									<tr>
										<th align="center">Issue</th>
										<th align="center">Título</th>
										<th align="center">Status</th>
									</tr>
								</thead>
								<tbody>
									<tr>
										<td align="center"><a
												href="https://github.com/fga-eps-mds/2021-1-Bot/issues/52">#52</a></td>
										<td align="center">Documentação da Sprint 3</td>
										<td align="center"><em>Não Concluído</em></td>
									</tr>
									<tr>
										<td align="center"><a
												href="https://github.com/fga-eps-mds/2021-1-Bot/issues/53">#53</a></td>
										<td align="center">Documentação da Sprint 4</td>
										<td align="center"><em>Não Concluído</em></td>
									</tr>
									<tr>
										<td align="center"><a
												href="https://github.com/fga-eps-mds/2021-1-Bot/issues/65">#65</a></td>
										<td align="center">Backlog versão inicial</td>
										<td align="center"><em>Não Concluído</em></td>
									</tr>
									<tr>
										<td align="center"><a
												href="https://github.com/fga-eps-mds/2021-1-Bot/issues/89">#89</a></td>
										<td align="center">Elicitação de requisitos</td>
										<td align="center"><em>Não Concluído</em></td>
									</tr>
									<tr>
										<td align="center"><a
												href="https://github.com/fga-eps-mds/2021-1-Bot/issues/55">#55</a></td>
										<td align="center">Personalidade e Identidade Visual do Bot</td>
										<td align="center"><em>Parcialmente Concluído</em></td>
									</tr>
									<tr>
										<td align="center"><a
												href="https://github.com/fga-eps-mds/2021-1-Bot/issues/68">#68</a></td>
										<td align="center">Perguntas sobre vacinação</td>
										<td align="center"><em>Não Concluído</em></td>
									</tr>
									<tr>
										<td align="center"><a
												href="https://github.com/fga-eps-mds/2021-1-Bot/issues/57">#57</a></td>
										<td align="center">Estruturação do documento de arquitetura</td>
										<td align="center"><em>Concluído</em></td>
									</tr>
									<tr>
										<td align="center"><a
												href="https://github.com/fga-eps-mds/2021-1-Bot/issues/63">#63</a></td>
										<td align="center">Criação e formatação do GHPages</td>
										<td align="center"><em>Concluído</em></td>
									</tr>
									<tr>
										<td align="center"><a
												href="https://github.com/fga-eps-mds/2021-1-Bot/issues/67">#67</a></td>
										<td align="center">Criação do termo de abertura</td>
										<td align="center"><em>Concluído</em></td>
									</tr>
									<tr>
										<td align="center"><a
												href="https://github.com/fga-eps-mds/2021-1-Bot/issues/90">#90</a></td>
										<td align="center">Reunião com os tecnologistas sobre o bot</td>
										<td align="center"><em>Concluído</em></td>
									</tr>
									<tr>
										<td align="center"><a
												href="https://github.com/fga-eps-mds/2021-1-Bot/issues/77">#77</a></td>
										<td align="center">Correção na política de branch</td>
										<td align="center"><em>Concluído</em></td>
									</tr>
									<tr>
										<td align="center"><a
												href="https://github.com/fga-eps-mds/2021-1-Bot/issues/59">#59</a></td>
										<td align="center">Documentação da Estrutura Analítica do projeto</td>
										<td align="center"><em>Concluído</em></td>
									</tr>
									<tr>
										<td align="center"><a
												href="https://github.com/fga-eps-mds/2021-1-Bot/issues/58">#58</a></td>
										<td align="center">Reunião dos Scrum Masters para alinhar documentação</td>
										<td align="center"><em>Concluído</em></td>
									</tr>
									<tr>
										<td align="center"><a
												href="https://github.com/fga-eps-mds/2021-1-Bot/issues/66">#66</a></td>
										<td align="center">Estruturar GitHub Pages</td>
										<td align="center"><em>Concluído</em></td>
									</tr>
									<tr>
										<td align="center"><a
												href="https://github.com/fga-eps-mds/2021-1-Bot/issues/31">#31</a></td>
										<td align="center">Criar protótipo de baixa fidelidade</td>
										<td align="center"><em>Concluído</em></td>
									</tr>
								</tbody>
							</table>
							<h2 id="avaliação-do-scrum-master">Avaliação do Scrum Master</h2>
							<p>Essa sprint foi decisiva no que se refere ao estabelecimento de uma comunicação adequada
								entre as equipes. As reuniões entre Scrum Masters e Tecnologistas ajudaram a definir
								eixos importantes para o trabalho que será feito daqui para frente. Além disso, estamos
								tendo problemas com a presença de todos os membros do grupo nas reuniões de plaining e
								review,
								além das reuniões daily. Alguns dos membros tiveram imprevistos e emergencias nessa
								sprint, o que afetou a produtividade.</p>
							<p>Autor: <a href="https://github.com/gatotabaco">Matheus Sousa</a></p>
						</section>
					</section>

					<!--//section-->

					<section class="docs-section" id="item-1-6">
						<h1>Sprint 5</h1>
						<section class='markdown-preview' data-use-github-style>
							<h1 id="planejamento">Planejamento</h1>
							<p>Nessa sprint houve um planejamento maior na divisão de tarefas entre os grupos e vamos
								ficar responsáveis por participar na elaboração de diversos documentos importantes,
								como o de visão e como contribuir (no readme). Além disso, temos muitas dívidas alocadas
								de tarefas que foram cumpridas parcialmente ou que ainda não estão finalizadas para que
								cumpram com os requisitos planejados.</p>
							<h2 id="histórico-de-versões">Histórico de Versões</h2>
							<table>
								<thead>
									<tr>
										<th align="center">Data</th>
										<th align="center">Versão</th>
										<th align="center">Descrição</th>
										<th align="center">Autor</th>
									</tr>
								</thead>
								<tbody>
									<tr>
										<td align="center">11/09/2021</td>
										<td align="center">0.1</td>
										<td align="center">Envio inicial do documento de planejamento da sprint 5</td>
										<td align="center"><a
												href="https://github.com/https://github.com/gatotabaco">Matheus
												Sousa</a></td>
									</tr>
								</tbody>
							</table>
							<h2 id="tamanho-da-sprint">Tamanho da Sprint</h2>
							<p><strong>Início</strong>: 26/08/21</p>
							<p><strong>Fim</strong>: 01/09/21</p>
							<p><strong>Duração</strong>: 7 dias</p>
							<h2 id="objetivos">Objetivos</h2>
							<table>
								<thead>
									<tr>
										<th align="center">Issue</th>
										<th align="center">Título</th>
										<th align="center">Estimativa</th>
										<th align="center">Responsáveis</th>
									</tr>
								</thead>
								<tbody>
									<tr>
										<td align="center"><a
												href="https://github.com/fga-eps-mds/2021-1-Bot/issues/165">#165</a>
										</td>
										<td align="center">Documentação da Sprint 5</td>
										<td align="center">2</td>
										<td align="center">Matheus</td>
									</tr>
									<tr>
										<td align="center"><a
												href="https://github.com/fga-eps-mds/2021-1-Bot/issues/87">#87</a></td>
										<td align="center">Criação do documento de visão</td>
										<td align="center">5</td>
										<td align="center">Thais e Ana</td>
									</tr>
									<tr>
										<td align="center"><a
												href="https://github.com/fga-eps-mds/2021-1-Bot/issues/95">#95</a></td>
										<td align="center">Estruturar, fazer update das politicas e de toda documentação
											já realizada no GHPages</td>
										<td align="center">8</td>
										<td align="center">Lameque</td>
									</tr>
									<tr>
										<td align="center"><a
												href="https://github.com/fga-eps-mds/2021-1-Bot/issues/113">#113</a>
										</td>
										<td align="center">Reunião com os tecnologistas Mini Dojo</td>
										<td align="center">2</td>
										<td align="center">Lameque</td>
									</tr>
									<tr>
										<td align="center"><a
												href="https://github.com/fga-eps-mds/2021-1-Bot/issues/107">#107</a>
										</td>
										<td align="center">Como contribuir</td>
										<td align="center">2</td>
										<td align="center">Matheus</td>
									</tr>
									<tr>
										<td align="center"><a
												href="https://github.com/fga-eps-mds/2021-1-Bot/issues/63">#63</a></td>
										<td align="center">Reunião para definir as US</td>
										<td align="center">1</td>
										<td align="center">Lameque</td>
									</tr>
									<tr>
										<td align="center"><a
												href="https://github.com/fga-eps-mds/2021-1-Bot/issues/67">#67</a></td>
										<td align="center">Modificação da descrição do projeto no Git</td>
										<td align="center">1</td>
										<td align="center">Ana</td>
									</tr>
									<tr>
										<td align="center"><a
												href="https://github.com/fga-eps-mds/2021-1-Bot/issues/90">#90</a></td>
										<td align="center">Reunião com os tecnologistas sobre o bot</td>
										<td align="center">1</td>
										<td align="center">Lameque</td>
									</tr>
									<tr>
										<td align="center"><a
												href="https://github.com/fga-eps-mds/2021-1-Bot/issues/77">#77</a></td>
										<td align="center">Reunião dos Scrum Masters e Product Owners</td>
										<td align="center">2</td>
										<td align="center">Matheus e Ana</td>
									</tr>
								</tbody>
							</table>
							<h2 id="dívidas-alocadas">Dívidas alocadas</h2>
							<table>
								<thead>
									<tr>
										<th align="center">Issue</th>
										<th align="center">Título</th>
										<th align="center">Estimativa</th>
										<th align="center">Responsáveis</th>
									</tr>
								</thead>
								<tbody>
									<tr>
										<td align="center"><a
												href="https://github.com/fga-eps-mds/2021-1-Bot/issues/52">#52</a></td>
										<td align="center">Documentação da Sprint 3</td>
										<td align="center">2</td>
										<td align="center">Matheus</td>
									</tr>
									<tr>
										<td align="center"><a
												href="https://github.com/fga-eps-mds/2021-1-Bot/issues/53">#53</a></td>
										<td align="center">Documentação da Sprint 4</td>
										<td align="center">2</td>
										<td align="center">Matheus</td>
									</tr>
									<tr>
										<td align="center"><a
												href="https://github.com/fga-eps-mds/2021-1-Bot/issues/65">#65</a></td>
										<td align="center">Backlog versão inicial</td>
										<td align="center">5</td>
										<td align="center">Ana e Thais</td>
									</tr>
									<tr>
										<td align="center"><a
												href="https://github.com/fga-eps-mds/2021-1-Bot/issues/89">#89</a></td>
										<td align="center">Elicitação de requisitos</td>
										<td align="center">5</td>
										<td align="center">Ana e Thais</td>
									</tr>
									<tr>
										<td align="center"><a
												href="https://github.com/fga-eps-mds/2021-1-Bot/issues/55">#55</a></td>
										<td align="center">Personalidade e Identidade Visual do Bot</td>
										<td align="center">5</td>
										<td align="center">Lara</td>
									</tr>
									<tr>
										<td align="center"><a
												href="https://github.com/fga-eps-mds/2021-1-Bot/issues/68">#68</a></td>
										<td align="center">Perguntas sobre vacinação</td>
										<td align="center">2</td>
										<td align="center">Todos os membros do grupo</td>
									</tr>
								</tbody>
							</table>
							<h2 id="papéis">Papéis</h2>
							<table>
								<thead>
									<tr>
										<th>Função</th>
										<th align="center">Nome</th>
									</tr>
								</thead>
								<tbody>
									<tr>
										<td>Scrum Master</td>
										<td align="center"><a href="https://github.com/gatotabaco">Matheus</a></td>
									</tr>
									<tr>
										<td>PO</td>
										<td align="center"><a href="https://github.com/AnaCarolinaRodriguesLeite">Ana
												Carolina</a></td>
									</tr>
									<tr>
										<td>Arquiteta</td>
										<td align="center"><a href="https://github.com/gatotabaco">Lara</a></td>
									</tr>
									<tr>
										<td>Devops</td>
										<td align="center"><a href="https://github.com/thais-ra">Thais</a></td>
									</tr>
									<tr>
										<td>Tecnologista</td>
										<td align="center"><a href="">Eduardo</a> e <a
												href="https://github.com/LamequeFernandes">Lameque</a></td>
									</tr>
								</tbody>
							</table>
							<p>Autor: <a href="https://github.com/gatotabaco">Matheus Fonseca Sousa</a></p>
							<h1 id="resultados">Resultados</h1>
							<p>Nessa sprint novamente foram acumuladas as documentações de gerencia.</p>
							<p>A <a
									href="https://github.com/fga-eps-mds/2021-1-Bot/blob/main/docs/documento-de-backlog.md">versão
									inicial do backlog</a> foi concluída, assim como a elicitação dos requisitos. Além
								disso, as perguntas sobre vacinação foram decididas e a parte do
								Como contribuir no readme também foi concluída. As US foram definidas com sucesso, o que
								permite que seja possível começar a codar o chatBot.</p>
							<p>Tudo isso foi possível graças às reuniões que estão ocorrendo entre Scrum Masters e PO's
								no início das sprints. Isso permite uma colaboração entre os membros de todos os grupos
								para executar cada uma das tarefas.</p>
							<h2 id="histórico-de-versões">Histórico de Versões</h2>
							<table>
								<thead>
									<tr>
										<th align="center">Data</th>
										<th align="center">Versão</th>
										<th align="center">Descrição</th>
										<th align="center">Autor</th>
									</tr>
								</thead>
								<tbody>
									<tr>
										<td align="center">11/09/2021</td>
										<td align="center">0.1</td>
										<td align="center">Versão inicial</td>
										<td align="center"><a href="https://github.com/gatotabaco">Matheus Sousa</a>
										</td>
									</tr>
								</tbody>
							</table>
							<h2 id="objetivos">Objetivos</h2>
							<table>
								<thead>
									<tr>
										<th align="center">Issue</th>
										<th align="center">Título</th>
										<th align="center">Status</th>
									</tr>
								</thead>
								<tbody>
									<tr>
										<td align="center"><a
												href="https://github.com/fga-eps-mds/2021-1-Bot/issues/52">#52</a></td>
										<td align="center">Documentação da Sprint 3</td>
										<td align="center"><em>Não concluído</em></td>
									</tr>
									<tr>
										<td align="center"><a
												href="https://github.com/fga-eps-mds/2021-1-Bot/issues/53">#53</a></td>
										<td align="center">Documentação da Sprint 4</td>
										<td align="center"><em>Não concluído</em></td>
									</tr>
									<tr>
										<td align="center"><a
												href="https://github.com/fga-eps-mds/2021-1-Bot/issues/65">#65</a></td>
										<td align="center">Backlog versão inicial</td>
										<td align="center"><em>Concluído</em></td>
									</tr>
									<tr>
										<td align="center"><a
												href="https://github.com/fga-eps-mds/2021-1-Bot/issues/89">#89</a></td>
										<td align="center">Elicitação de requisitos</td>
										<td align="center"><em>Concluído</em></td>
									</tr>
									<tr>
										<td align="center"><a
												href="https://github.com/fga-eps-mds/2021-1-Bot/issues/55">#55</a></td>
										<td align="center">Personalidade e Identidade Visual do Bot</td>
										<td align="center"><em>Parcialmente concluído</em></td>
									</tr>
									<tr>
										<td align="center"><a
												href="https://github.com/fga-eps-mds/2021-1-Bot/issues/68">#68</a></td>
										<td align="center">Perguntas sobre vacinação</td>
										<td align="center"><em>Concluído</em></td>
									</tr>
									<tr>
										<td align="center"><a
												href="https://github.com/fga-eps-mds/2021-1-Bot/issues/165">#165</a>
										</td>
										<td align="center">Documentação da Sprint 5</td>
										<td align="center"><em>Não concluído</em></td>
									</tr>
									<tr>
										<td align="center"><a
												href="https://github.com/fga-eps-mds/2021-1-Bot/issues/87">#87</a></td>
										<td align="center">Criação do documento de visão</td>
										<td align="center"><em>Não concluído</em></td>
									</tr>
									<tr>
										<td align="center"><a
												href="https://github.com/fga-eps-mds/2021-1-Bot/issues/95">#95</a></td>
										<td align="center">Estruturar, fazer update das politicas e de toda documentação
											já realizada no GHPages</td>
										<td align="center"><em>Não concluído</em></td>
									</tr>
									<tr>
										<td align="center"><a
												href="https://github.com/fga-eps-mds/2021-1-Bot/issues/113">#113</a>
										</td>
										<td align="center">Reunião com os tecnologistas Mini Dojo</td>
										<td align="center"><em>Concluído</em></td>
									</tr>
									<tr>
										<td align="center"><a
												href="https://github.com/fga-eps-mds/2021-1-Bot/issues/107">#107</a>
										</td>
										<td align="center">Como contribuir</td>
										<td align="center"><em>Concluído</em></td>
									</tr>
									<tr>
										<td align="center"><a
												href="https://github.com/fga-eps-mds/2021-1-Bot/issues/63">#63</a></td>
										<td align="center">Reunião para definir as US</td>
										<td align="center"><em>Concluído</em></td>
									</tr>
									<tr>
										<td align="center"><a
												href="https://github.com/fga-eps-mds/2021-1-Bot/issues/67">#67</a></td>
										<td align="center">Modificação da descrição do projeto no Git</td>
										<td align="center"><em>Concluído</em></td>
									</tr>
									<tr>
										<td align="center"><a
												href="https://github.com/fga-eps-mds/2021-1-Bot/issues/90">#90</a></td>
										<td align="center">Reunião com os tecnologistas sobre o bot</td>
										<td align="center"><em>Concluído</em></td>
									</tr>
									<tr>
										<td align="center"><a
												href="https://github.com/fga-eps-mds/2021-1-Bot/issues/77">#77</a></td>
										<td align="center">Reunião dos Scrum Masters e Product Owners</td>
										<td align="center"><em>Concluído</em></td>
									</tr>
								</tbody>
							</table>
							<h2 id="avaliação-da-sprint">Avaliação da sprint</h2>
							<p><strong>- Pontos positivos</strong></p>
							<ol>
								<li>
									<p>Melhora da comunicação dos grupos</p>
								</li>
								<li>
									<p>Avanço nas documentações</p>
								</li>
								<li>
									<p>Os times estão se alinhando, mais pessoas trabalhando e menos sobrecarga</p>
								</li>
								<li>
									<p>Produtividade</p>
								</li>
								<li>
									<p>Organização de atividades</p>
								</li>
								<li>
									<p>Comunicação da equipe em específico</p>
								</li>
							</ol>
							<p><strong>- Pontos negativos</strong></p>
							<ol>
								<li>
									<p>Muitas pendencias de sprints passadas</p>
								</li>
								<li>
									<p>Um devops ficou sobrecarregado porque o outro sumiu e outras tarefas tinham que
										ser priorizadas de MDS</p>
								</li>
								<li>
									<p>Saúde mental</p>
								</li>
								<li>
									<p>Comunicação falha em algumas posições</p>
								</li>
								<li>
									<p>Tempo de separação com a produção das atividades</p>
								</li>
							</ol>
							<p><strong>- O que melhorar</strong></p>
							<ol>
								<li>
									<p>Se organizar melhor para os documentos de gerencia pois eles se acumulam
										rapidamente</p>
								</li>
								<li>
									<p>Priorizar melhor as atividades, tentar deixar o mínimo possível de tarefas para o
										último dia da sprint</p>
								</li>
								<li>
									<p>Melhor aplicação das técnicas de scrum com a produtividade das atividades</p>
								</li>
								<li>
									<p>Comunicação mais ativa com o grupo no geral</p>
								</li>
							</ol>
							<h2 id="avaliação-do-scrum-master">Avaliação do Scrum Master</h2>
							<p>Essa sprint teve um salto de produtividade devido a grande melhora na comunicação entre
								as equipes. As reuniões entre os Scrum Masters estão sendo bem encaminhativas
								no que se refere a resolução das issues pendentes e elaboração de novas. Tivemos algumas
								falhas de comunicação, mas esse tipo de problema está ficando cada vez menos comum
								devido a melhora nos canais de comunicaçao entre os grupos. A comunicação apenas por
								telegram não é efetiva e, por isso, as reuniões que acontecem são efetivas em
								definir tarefas.</p>
							<p>Autor: <a href="https://github.com/gatotabaco">Matheus Sousa</a></p>
						</section>
					</section>

					<!--//section-->

					<section class="docs-section" id="item-1-7">
						<h1>Sprint 6</h1>
						<section class='markdown-preview' data-use-github-style>
							<h1 id="planejamento">Planejamento</h1>
							<p>Essa Sprint terá um número consideravelmente menor de issues próprias para resolução. Há
								um número maior de dívidas alocadas devido a Issues mais complexas anteriores e ao
								acúmulo de documentos
								de gerência pendentes. As tarefas estão sendo divididas entre os grupos com base na
								complexidade e de modo que a sobrecarga de trabalho seja diminuída ao máximo.</p>
							<h2 id="histórico-de-versões">Histórico de Versões</h2>
							<table>
								<thead>
									<tr>
										<th align="center">Data</th>
										<th align="center">Versão</th>
										<th align="center">Descrição</th>
										<th align="center">Autor</th>
									</tr>
								</thead>
								<tbody>
									<tr>
										<td align="center">12/09/2021</td>
										<td align="center">0.1</td>
										<td align="center">Envio inicial do documento de planejamento da sprint 6</td>
										<td align="center"><a
												href="https://github.com/https://github.com/gatotabaco">Matheus
												Sousa</a></td>
									</tr>
								</tbody>
							</table>
							<h2 id="tamanho-da-sprint">Tamanho da Sprint</h2>
							<p><strong>Início</strong>: 02/09/21</p>
							<p><strong>Fim</strong>: 08/09/21</p>
							<p><strong>Duração</strong>: 7 dias</p>
							<h2 id="objetivos">Objetivos</h2>
							<table>
								<thead>
									<tr>
										<th align="center">Issue</th>
										<th align="center">Título</th>
										<th align="center">Estimativa</th>
										<th align="center">Responsáveis</th>
									</tr>
								</thead>
								<tbody>
									<tr>
										<td align="center"><a
												href="https://github.com/fga-eps-mds/2021-1-Bot/issues/166">#166</a>
										</td>
										<td align="center">Documentação da Sprint 6</td>
										<td align="center">2</td>
										<td align="center">Matheus</td>
									</tr>
									<tr>
										<td align="center"><a
												href="https://github.com/fga-eps-mds/2021-1-Bot/issues/151">#151</a>
										</td>
										<td align="center">Reunião para passagem de conhecimentos acerca da GH Page</td>
										<td align="center">2</td>
										<td align="center">Lameque</td>
									</tr>
									<tr>
										<td align="center"><a
												href="https://github.com/fga-eps-mds/2021-1-Bot/issues/150">#150</a>
										</td>
										<td align="center">Otimização da GH Page</td>
										<td align="center">8</td>
										<td align="center">Lameque</td>
									</tr>
									<tr>
										<td align="center"><a
												href="https://github.com/fga-eps-mds/2021-1-Bot/issues/159">#159</a>
										</td>
										<td align="center">Alterar nomenclatura da politica de branch</td>
										<td align="center">2</td>
										<td align="center">Lameque</td>
									</tr>
									<tr>
										<td align="center"><a
												href="https://github.com/fga-eps-mds/2021-1-Bot/issues/136">#136</a>
										</td>
										<td align="center">Reunião de pre-planning da sprint 6</td>
										<td align="center">2</td>
										<td align="center">Matheus</td>
									</tr>
								</tbody>
							</table>
							<h2 id="dívidas-alocadas">Dívidas alocadas</h2>
							<table>
								<thead>
									<tr>
										<th align="center">Issue</th>
										<th align="center">Título</th>
										<th align="center">Estimativa</th>
										<th align="center">Responsáveis</th>
									</tr>
								</thead>
								<tbody>
									<tr>
										<td align="center"><a
												href="https://github.com/fga-eps-mds/2021-1-Bot/issues/52">#52</a></td>
										<td align="center">Documentação da Sprint 3</td>
										<td align="center">2</td>
										<td align="center">Matheus</td>
									</tr>
									<tr>
										<td align="center"><a
												href="https://github.com/fga-eps-mds/2021-1-Bot/issues/53">#53</a></td>
										<td align="center">Documentação da Sprint 4</td>
										<td align="center">2</td>
										<td align="center">Matheus</td>
									</tr>
									<tr>
										<td align="center"><a
												href="https://github.com/fga-eps-mds/2021-1-Bot/issues/165">#165</a>
										</td>
										<td align="center">Documentação da Sprint 5</td>
										<td align="center">2</td>
										<td align="center">Matheus</td>
									</tr>
									<tr>
										<td align="center"><a
												href="https://github.com/fga-eps-mds/2021-1-Bot/issues/55">#55</a></td>
										<td align="center">Personalidade e Identidade Visual do Bot</td>
										<td align="center">5</td>
										<td align="center">Lara</td>
									</tr>
									<tr>
										<td align="center"><a
												href="https://github.com/fga-eps-mds/2021-1-Bot/issues/87">#87</a></td>
										<td align="center">Criação do documento de visão</td>
										<td align="center">5</td>
										<td align="center">Ana e Thais</td>
									</tr>
									<tr>
										<td align="center"><a
												href="https://github.com/fga-eps-mds/2021-1-Bot/issues/95">#95</a></td>
										<td align="center">Estruturar, fazer update das politicas e de toda documentação
											já realizada no GHPages</td>
										<td align="center">8</td>
										<td align="center">Lameque</td>
									</tr>
								</tbody>
							</table>
							<h2 id="papéis">Papéis</h2>
							<table>
								<thead>
									<tr>
										<th>Função</th>
										<th align="center">Nome</th>
									</tr>
								</thead>
								<tbody>
									<tr>
										<td>Scrum Master</td>
										<td align="center"><a href="https://github.com/gatotabaco">Matheus</a></td>
									</tr>
									<tr>
										<td>PO</td>
										<td align="center"><a href="https://github.com/AnaCarolinaRodriguesLeite">Ana
												Carolina</a></td>
									</tr>
									<tr>
										<td>Arquiteta</td>
										<td align="center"><a href="https://github.com/gatotabaco">Lara</a></td>
									</tr>
									<tr>
										<td>Devops</td>
										<td align="center"><a href="https://github.com/thais-ra">Thais</a></td>
									</tr>
									<tr>
										<td>Tecnologista</td>
										<td align="center"><a href="https://github.com/MegahNevel">Eduardo</a> e <a
												href="https://github.com/LamequeFernandes">Lameque</a></td>
									</tr>
								</tbody>
							</table>
							<p>Autor: <a href="https://github.com/gatotabaco">Matheus Fonseca Sousa</a></p>
							<h1 id="resultados">Resultados</h1>
						</section>
					</section>

					<!--//section-->

					<section class="docs-section" id="item-1-8">
						<h1>Sprint 7</h1>
						<section class='markdown-preview' data-use-github-style>
							<h1 id="planejamento">Planejamento</h1>

							<h1 id="resultados">Resultados</h1>
							<p>Nessa sprint foi decidido em reunião que os grupos iram se dedicar principalmente a
								revisar os documentos já concluídos e finalizar os poucos que faltavam para a primeira
								release
								marcada para o dia 14. Os documentos prontos passaram por revisão seguindo o critério de
								que quem revisaria seria um membro de um grupo que não fez parte da maior parte das
								contribuições
								no documento revisado. Nossa equipe ficou responsável pela revisão do EAP, da elicitação
								de requisitos, da configuração do repositório de acordo com os padrões de comunidade de
								software
								livre e do código de conduta.</p>
							<p>A reunião para passagem de conhecimentos acerca da GH Page foi remarcada para o início da
								próxima sprint devido a imprevistos com os que estariam presentes.</p>
							<p>As documentações de gerência ainda estão atrasadas, mas devem ser resolvidas todas na
								próxima sprint também.</p>
							<p>A personalidade e identidade visual do Chatbot ainda estão pendentes, mas apenas por
								pequenos detalhes que devem ser resolvidos com folga até a data da release.</p>
							<h2 id="histórico-de-versões">Histórico de Versões</h2>
							<table>
								<thead>
									<tr>
										<th align="center">Data</th>
										<th align="center">Versão</th>
										<th align="center">Descrição</th>
										<th align="center">Autor</th>
									</tr>
								</thead>
								<tbody>
									<tr>
										<td align="center">13/09/2021</td>
										<td align="center">0.1</td>
										<td align="center">Versão inicial</td>
										<td align="center"><a href="https://github.com/gatotabaco">Matheus Sousa</a>
										</td>
									</tr>
								</tbody>
							</table>
							<h2 id="objetivos">Objetivos</h2>
							<table>
								<thead>
									<tr>
										<th align="center">Issue</th>
										<th align="center">Título</th>
										<th align="center">Status</th>
									</tr>
								</thead>
								<tbody>
									<tr>
										<td align="center"><a
												href="https://github.com/fga-eps-mds/2021-1-Bot/issues/166">#166</a>
										</td>
										<td align="center">Documentação da Sprint 6</td>
										<td align="center"><em>Não concluído</em></td>
									</tr>
									<tr>
										<td align="center"><a
												href="https://github.com/fga-eps-mds/2021-1-Bot/issues/151">#151</a>
										</td>
										<td align="center">Reunião para passagem de conhecimentos acerca da GH Page</td>
										<td align="center"><em>Não concluído</em></td>
									</tr>
									<tr>
										<td align="center"><a
												href="https://github.com/fga-eps-mds/2021-1-Bot/issues/150">#150</a>
										</td>
										<td align="center">Otimização da GH Page</td>
										<td align="center"><em>Não concluído</em></td>
									</tr>
									<tr>
										<td align="center"><a
												href="https://github.com/fga-eps-mds/2021-1-Bot/issues/159">#159</a>
										</td>
										<td align="center">Alterar nomenclatura da politica de branch</td>
										<td align="center"><em>Concluído</em></td>
									</tr>
									<tr>
										<td align="center"><a
												href="https://github.com/fga-eps-mds/2021-1-Bot/issues/136">#136</a>
										</td>
										<td align="center">Reunião de pre-planning da sprint 6</td>
										<td align="center"><em>Concluído</em></td>
									</tr>
									<tr>
										<td align="center"><a
												href="https://github.com/fga-eps-mds/2021-1-Bot/issues/52">#52</a></td>
										<td align="center">Documentação da Sprint 3</td>
										<td align="center"><em>Não concluído</em></td>
									</tr>
									<tr>
										<td align="center"><a
												href="https://github.com/fga-eps-mds/2021-1-Bot/issues/53">#53</a></td>
										<td align="center">Documentação da Sprint 4</td>
										<td align="center"><em>Não concluído</em></td>
									</tr>
									<tr>
										<td align="center"><a
												href="https://github.com/fga-eps-mds/2021-1-Bot/issues/165">#165</a>
										</td>
										<td align="center">Documentação da Sprint 5</td>
										<td align="center"><em>Não concluído</em></td>
									</tr>
									<tr>
										<td align="center"><a
												href="https://github.com/fga-eps-mds/2021-1-Bot/issues/55">#55</a></td>
										<td align="center">Personalidade e Identidade Visual do chatBot</td>
										<td align="center"><em>Parcialmente concluído</em></td>
									</tr>
									<tr>
										<td align="center"><a
												href="https://github.com/fga-eps-mds/2021-1-Bot/issues/87">#87</a></td>
										<td align="center">Criação do documento de visão</td>
										<td align="center"><em>Concluído</em></td>
									</tr>
									<tr>
										<td align="center"><a
												href="https://github.com/fga-eps-mds/2021-1-Bot/issues/95">#95</a></td>
										<td align="center">Estruturar, fazer update das politicas e de toda documentação
											já realizada no GHPages</td>
										<td align="center"><em>Concluído</em></td>
									</tr>
								</tbody>
							</table>
							<h2 id="avaliação-da-sprint">Avaliação da sprint</h2>
							<p><strong>- Pontos positivos</strong></p>
							<ol>
								<li>Poucas dívidas </li>
								<li>Poucas Issues</li>
								<li>Alta presença na reunião de planejamento e revisão </li>
								<li>Equipes estão pegando o ritmo da disciplina, estamos vendo resultado</li>
								<li>Cumprimento das atividades </li>
								<li>Alta melhora de comunicação com os grupos </li>
							</ol>
							<p><strong>- Pontos negativos</strong></p>
							<ol>
								<li>Dailys que não ocorreram</li>
								<li>Organização ruim entre os grupos</li>
								<li>Não compreensão de alguns membros sobre as atividades</li>
								<li>Falha na comunicação quando se tem produção alta de um grupo</li>
							</ol>
							<p><strong>- O que melhorar</strong></p>
							<ol>
								<li>Melhorar a disciplina de se reunir todos os dias para as dailys</li>
								<li>Ter um calendário de reuniões ordinárias entre os SM e PO's dos grupos, de modo que
									o planejamento das sprints fique satisfatório</li>
								<li>Dar mais atenção para os rituais do scrum</li>
								<li>Divisão das atividades</li>
								<li>Planinng mais ativa com os 3 grupos</li>
							</ol>
							<h2 id="avaliação-do-scrum-master">Avaliação do Scrum Master</h2>
							<p>Essa sprint foi um sucesso no que se refere a revisão de documetos importantes para a
								release. Os grupos estão com a comunicação aprimorada e as tarefas estão começando a ser
								bem melhor distribuídas.
								Os Scrum Masters avaliaram em conjunto que se, desde o início do projeto, houvesse essa
								comunicação melhor estabelecida entre as equipes, nós já estaríamos bem mais adiantados
								com
								os prazos e talvez já teríamos concluído o projeto. As reuniões de pré-plaining vem se
								mostrando extremamente eficientes nesse sentido. </p>
							<p>Além disso, no que se refere ao nosso grupo, é
								necessário trabalhar a disciplina para que as reuniões daily ocorram com frequência
								diária. Alguns rituais Scrum estão faltando e devem começar a serem feitos na sprint 7
								ou, no mais tardar,
								na sprint 8.</p>
							<p>Ainda é necessário trabalhar melhor a comunicação entre as equipes durante a realização
								das tarefas já divididas, mas fora isso é possível observar um salto qualitativo
								gigantesco
								na organização e divisão de tarefas. </p>
							<p>Autor: <a href="https://github.com/gatotabaco">Matheus Sousa</a></p>
						</section>
					</section>


					<!--//section-->


					<!--//section-->

				</article>
				<!--//docs-article-->

				<footer class="footer">
					<div class="container text-center py-5">
						<small class="copyright">Template Copyright &copy; <a href="https://themes.3rdwavemedia.com/"
								target="_blank">3rd Wave Media</a></small>
						<ul class="social-list list-unstyled pt-4 mb-0">
							<li class="list-inline-item"><a href="https://github.com/fga-eps-mds/2021-1-Bot"
									target="_blank"><i class="fab fa-github fa-fw"></i></a></li>
						</ul>
						<!--//social-list-->
					</div>
				</footer>
			</div>
		</div>
	</div>
	<!--//docs-wrapper-->


	<!-- Javascript -->
	<script src="assets/plugins/popper.min.js"></script>
	<script src="assets/plugins/bootstrap/js/bootstrap.min.js"></script>


	<!-- Page Specific JS -->
	<script src="assets/plugins/smoothscroll.min.js"></script>
	<script src="https://cdnjs.cloudflare.com/ajax/libs/highlight.js/9.15.8/highlight.min.js"></script>
	<script src="assets/js/highlight-custom.js"></script>
	<script src="assets/plugins/simplelightbox/simple-lightbox.min.js"></script>
	<script src="assets/plugins/gumshoe/gumshoe.polyfills.min.js"></script>
	<script src="assets/js/docs.js"></script>

</body>

</html>